9:58 Powoli kończymy śniadanie

10:07 Agenda na ekranie. Stef zdejmuje adminów z etherpada. Tymczasem zaczynamy. Piecu mówi o rzeczach organizacyjnych i omawia agendę
10:12 nie będzie zlizywania śmietany (pytać Pieca)
10:14 Szybko przeglądamy retrospekcję ( https://aviarypl.etherpad.mozilla.org/19 )
10:30 Zaczynamy retrospekcję, Piecu czyta nasze notatki
10:38 Temat strony. Witia deklaruje się włączyć nam wtyczkę dla wersji angielskiej
10:51 W międzyczasie: Witia może usunąć Camino ze strony głównej aviary.pl i wstawić tam GNOME
11:17 Retrospekcja trwa, wczytujemy się w listę problemów
11:22 Dlaczego #aviarypl nie jest logowane? Przydałby się nam bot.
11:30 Zalety i wady potencjalnego korzystania przez zespół z grup dyskusyjnych i list mailingowych, przenoszenia rozmów na bugzillę
11:46 Ciekawe pomysły z poprzednich spotkań: jesteśmy otwarci, zachęcamy do realizacji wszystkich, którzy mają chęci i czas
11:49 Kontakty z grupami, które zajmują się sprawami, w których nie jesteśmy ekspertami - po co? Jesteśmy już otwarci na innych
11:57 Xfce pod skrzydłami Aviary.pl - Tomasz przygotuje mail z propozycją do Piotra Sokoła, wyśle go na team i zobaczymy co dalej
12:00 nic nie piszemy na blogu, ogłośmy GNOME 3.6 po wydaniu oficjalnym; pod stronę podłączymy feed z twitterów, blogów etc.
12:07 za dwa lata mamy 10 lat: jak świętujemy? Podczepić się pod Mozcamp? Czy to na pewno dobry pomysł? Czy jest sens łączyć spotkania z innymi społecznościami?
12:17 Marcoos pokazuje nam śmieszne obrazki
12:18 Przerwa. Robimy porządek z etherpadem z retrospekcji
12:32 Głosowanie nad retrospekcją: https://aviarypl.etherpad.mozilla.org/Retrospekcja201209-glosowanie
12:58 Liczymy głosy: https://aviarypl.etherpad.mozilla.org/Retrospekcja201209-glosowanie
13:13 Dyskusja o tematach z retrospekcji
Stowarzyszenie: Piecu deklaruje, że w przeciągu dwoch tygodni przygotuje umowę użyczenia lokalu dla stefa. Za max. miesiąc papiery będą gotowe do złożenia w sądzie.
Matrix: trzeba usiąść i to przejrzeć
Tomek chce wrócić do QA GNOME
13:46 Mamy Stasia. Czekamy na jedzenie.
14:01 Lunch :)

15:49 Wracamy do pracy. Piecu mówi o rekrutacji. Rozmawiał z Joasią na ten temat na MozCampie. Pomysł: darujmy sobie rekrutację. Chętnym dawajmy zadania: artykuły na SUMO, kilka pilnych stringów na które nie ma czasu etc. Jeśli to zrobi dobrze i chce więcej, to damy mu kolejne zadania. Jeśli będzie chciał z nami współpracować dłużej i współpraca się ułoży, to proponujemy mu, żeby wstąpić do zespołu. Oczywiście na duże rzeczy (np. kierownik Firefoksa lub Bugzilli) rekrutacja nadal potrzebna. Skąd brać ludzi: lista rzeczy, które wymagają zrobienia (tłumaczenia, testy, QA), lista na blogi, mozillapl.org, konto aviarowe na serwisach, wrzucać na strone, etc. Do tego będziemy mieć "bazę" ludzi, którzy już nam kiedyś pomogli. Problemy: lista rzeczy do zrobienia i jej utrzymywanie może być problemem; ludzie, którzy przyjdą, muszą dostać feedback. [Hakon: czy od listy zadań nie byłyby lepsze sprinty?] Strona "Dołącz do nas" byłaby zamieniona właśnie na tę listę. Jeśli to zadziała, załatwi kilka problemów z uciekaniem ludzi: uciekną tak szybko, że nie zatęsknimy, albo nie przestraszą się na początku i dzięki temu może zostaną na dłużej. Nie zarzucimy ich na starcie technicznymi rzeczami.
Hakon: OpenBadges http://www.openbadges.org/en-US/
Staś: nie wysyłajmy wszystkich od razu do SUMO, mamy różne projekty i różnych ludzi różne rzeczy interesują; warto też wykorzystać narzędzia, które nie wymagają od razu znajomości technicznych rzeczy;
Kto by się zajmował takimi ludźmi? Co jeśli kierownik projektu nie chce pomocy ludzi z doskoku? Można by sprawdzonych chętnych pomocników przydzielać później do projektów/zespołu na stałe.
Nie każdy projekt się nadaje do takiego tłumaczenia. 
http://www.mozilla.org/en-US/contribute/ - coś na ten kształt? Co jeśli ktoś by tam napisał, że chce tłumaczyć na polszczyznę?
What Can I Do For Mozilla, bugsahoy - takie formularze mogłyby nas interesować.
Stef: Piecu, zgłoś mi buga, żebyśmy zrobili coś podobnego u siebie.
Staś: fajnie byłoby wychodzić do ludzi, zamiast czekać, aż przyjdą do nas
Może warto przejrzeć kto jest moderatorem/kto się udziela na forum mozillapl
Witia: ten nowy model szukania chętnych do pomocy nie wyklucza się ze starym szukaniem ludzi na poważnie

Action items:
Bug, żeby zrobic formularz na kształt What Can I Do For Mozilla i bugsahoy (Piecu zgłoś, stef może zrobić)
Open Badges
Piecu robi drobne bugi (zmienić stronę "Dołącz do nas", utworzyć listę etc.) i tracking bug

16:55 ADMINISTRACJA
Stef mówi. Przejrzał listę wszystkich otwartych błędów na bap, przypisuje wszystkie okołoadministracyjne przypisuje sobie i prosi, żeby przypisywać mu te, które przeoczył.
Stef zajmował się rzeczami, które uważał za ważniejsze, ale teraz ma je już załatwione, więc może się nimi zająć.
Stef rozmawia z Hakonem o repozytoriach. Hakon nie chce zmieniać środowiska tylko dlatego, że administrator tak o nim zadecydował. Problem przenoszenia repozytoriów.
Konkluzja: mercurial przemigruje na githuba do naszego środowiska aviarowego i Hakon dostanie uprawnienia do swojego projektu
Bugzilla od wersji 4.4 będzie korzystała z gita.
Prawa do zapisu do subversion zostaną odebrane i w ten sposob wygaśnie, a jednoczesnie historycznie nie zniknie.

17:17 pół godziny przerwy

18:14 Joasia dołącza via Skype

18:17 Stowarzyszenie: omówione przed lunchem

18:18 Matrix
Matrix więzi Stefa
KompoZer, Nvu.pl i www.aviary.pl ostatnio aktualizowane w 2010 r.

KompoZera usuwamy z Matriksa, Stef przejmuje Nvu.pl i www.aviary.pl <3

18:39 Walczymy ze Skypem

18:43 Przyszli Łukasz i Asia z LewisPR

18:55 z Łukaszem rozmawiamy o angielskiej wersji strony www.aviary.pl. Stef planuje feed z Flickra na głównej stronie. Joasia prosi Łukasza, żeby swoje uwagi nt. strony streścił w przyszłości w formie maila. W skrócie: powinniśmy się pokazywać. 
Piecu pyta Łukasza, czy jak będziemy gotowi, to może o nas wspominać. Łukasz zapisuje sobie pytanie jako ważne. Łukasz mówi, że zapyta Barbary. 
Asia mówi o materiale o kaszubskim Firefoksie w telewizji śniadaniowej :)
Mówimy o Firefoksie w małych, lokalnych językach
Łukasz oferuje nam udostępnić kontakty
Łukasz mówi o różnicy w postrzeganiu Mozilli w USA i Europie - jaka jest różnica w postrzeganiu Moailli w USA i Europie (Joasia) ?? - w USA jest zwykłą firmą, nie ma problemu z brataniem się z Facebookiem, a w Europie jest wiekszy nacisk na rebeliancką i otoczkę
Asia z LewisPR ogląda quilt Joasi z Mozcampu :)
Łukasz poleca książkę "Omnivore's Dilemma"

19:25 Wracamy do retrospekcji
Na stronie nie ma informacji o nowym zarządzie. A właśnie, że jest. :P Już jest :)

19:44 Staś wychodzi i obiecuje wrócić w środku nocy

19:59 Na dziś raczej kończymy.
20:31 Joasia się żegna ;-(
    
    
23.09.2012
10:40 Staś nie wrócił w środku nocy, a Piecu przegrał z Adrianem w łucznictwo o 50 pkt. Zaczynamy pracę.

10:41 Retrospekcja: jesteśmy niczym black box dla ludzi z zewnątrz ----> lista mailingowa
Stef: lista nie może zastąpić team@
Listy mailingowe połączone z google groups, problem: spam
Można postawić listę, na dreamhoscie można nietrudno
Adrian: chodzi o to, żebyśmy komunikowali się tak, jak do tej pory, ale żeby ta komunikacja była jawna
Stef: możemy korzystać z naszego forum na mozillapl.org
Hubert: a możemy korzystać z bugzilli?
Stef: czy ktoś może zerknąć na maile, które poszły na team@ i sprawdzić, czy są tam rzeczy, które w ogóle warto upubliczniać? Czy są tam rzeczy, które kogoś interesują?
Piecu pokazuje skrzynkę. Stef zwraca uwagę, że nie mamy za dużo korespondencji, która byłaby ciekawa dla ludzi z zewnątrz.
Stef obiecuje pisać więcej na blogu

Marek szuka hasła do listy, żeby ją wyczyścić ze spamu

Czy rozmawianie o GNOME na mozillowej liście to problem? Tomek: nie, jak już znajdziemy się na głónej stronie ;)
Stef obiecuje to załatwić w przeciągu 20 minut!

Konkluzja: ożywiamy listę

Piecu: czy ktoś poza nami to w ogóle czyta? Hubert: tak

Adrian: maile się czyta, z grupami trochę gorzej

11:06 nie ma GNOME na stronie głównej
Stef właśnie włącza komputer, żeby to naprawić

11:07 stagnacja w projektach i brak reakcji zarządu
Stef: w projektach nie dzieje sie dobrze (patrz: KompoZer); jeśli nie radzimy sobie w projektem, to trzeba albo wymienić ekipę, albo porzucić projekt (akurat KompoZer został porzucony; od wczoraj nie ma go w Matriksie)
Pomysł zarządu na zażegnanie problemu: 1:1, zapraszanie kierowników projektów na spotkania zarządu i pytanie w czym możemy im pomóc (średnio dwa razy na rok); spotkania wg kierowników, nie wg projektów, żeby nie męczyć ludzi zbyt często 
Piecu: jeśli zarząd nic nie robi, to komisja rewizyjna powinna zareagować :)
Stef: ciężko jest określić zadania komisji rewizyjnej; pytanie do Marka czy ma podobne odczucia
Marek ma plan, ale nie może się do tego zabrać, może się tym zająć, jak Internet mu wróci

11:22 Aviary.pl się nie rozwija
Piecu: spróbujemy zrobić zmiany w rekrutacji, to może rozwiązać ten problem
Hubert: czy jedno z drugim ma coś wspólnego? Może więcej ludzi pozwoli nam robić więcej. Nie robimy nic nowego, nie mamy nowych projektów
Piecu: Będziemy mieć B2G
Hubert: był okres, że dużo się działo. Pojawił się GNOME itp., a było nas mniej
Stef: więcej ludzi = więcej zasobów, więcej możliwości
Hubert myślał o czymś niemozillowym, a Piecu chciałby więcej mozillowych rzeczy (np. Verbatim)
Stef wymienia macowe rzeczy, są perspektywy
Czy chcemy przejmować projekty? Co nam to da? (Np. spójność)
Hakon zauważa, że wiele zespołów prezentujących się na MozCampie było nielicznych, Piecu odpowiada, że prawda, ale nie tłumaczą wszystkiego

11:33 Za 2 lata stuknie nam 10 lat; świętujmy!
Hakon: podłączanie się pod mozcamp problematyczne, bo za późno ogłaszają datę i problem z urlopem
Piecu: nie powinno być problemu, żeby na mozcamp pojechały trzy osoby więcej
Hakon: powinniśmy zaprosić na dziesięciolecie osoby, które już z zespołu odeszły; zrobić je bardziej wspominkowe niż pracownicze
Hubert: William nam oferował kiedyś stały budżet zamiast co pół roku prosić o fundusze na spotkanie
Stef: kiedy będziemy mieli osobowość prawną, będzie inna sytuacja i wtedy stały budżet miałby sens
Piecu: Jeśli nie spotkanie wspominkowe, które brzmi jak dobry pomysł, to może spotkanie międzykulturowe: Wiedeń, Francja... Mozilla Spaces w Londynie, Paryżu...
Hubert: W Paryżu nocleg byłby drogi;
Piecu: nie wszyscy byli członkowie byliby zaproszeni
Gdyby spotkanie było w Polsce, łatwiej byłoby zaprosić więcej byłych członków

11:41 GNOME już jest na stronie głównej :)

11:43 Na dziesięciolecie potrzebny nam koniecznie tort!
11:44 Przerwa

12:05 Ogień w kominku, zaczynamy przegląd projektów
* bugs.aviary.pl: stef-kierownik od wczoraj; bugzilla jest 3 wydania bezpieczeństwa do tyłu, ale pewnie dzisiaj będzie już aktualna
Hubert: wersje produktów z czapy
Stef: zgłoś błędy
Hubert będzie szukał problemów :)

* Bugzilla: do 1 września się nic nie działo, do tej pory Hakonowi udało się nadrobić zaległości, 3.6.x i 4.0.x aktualne; były nadzieje, że dogadają się z kpl po urlopie z falką; zarząd nie zainteresował się problemami, ale Hakon ma nadzieję, że w przyszłości będzie na bieżąco i w przyszłości docelowo opóźnienia w wydaniu polskiej wersji nie powinny przekraczać tygodnia;
brakuje testera, który mógłby sprawdzić czy technicznie/programistycznie polska wersja działa
Tomasz: nie mamy żadnej testowej instalacji?
Hakon: jest stage
Testy: wersja 3.6 i 4.0 nie ma testów, testy był manualne, nie ma testerów, Hakon sam sprawdza, łatwo niechcący zrobić przecinek lub dwukropek, który coś zepsuje, oryginalne testy selenium sprawdzają automatycznie wersje angielską, wersja 4.2 była na nich sprawdzana; plan: każda kolejna wersja z gałęzi 4.2 będzie wydana tylko po przejściu automatycznych testów; każda gałąź wyżej też będzie tak sprawdzana
Piecu: teoretycznie możemy wydać bez testowania?
Hakon: moglibyśmy, ale to nasze zasady, żeby nie wydawać bez tych testów
Poza tym brak osoby, która by poważnie sprawdziła bugzillowe konfiguracje; Hakon poważnie zaczyna zastanawiać się nad sensownością tłumaczenia wszystkich stabilnych gałęzi Bugzilli
Stef: czy post na blogu na planecie, reposty, twittnięcia, ankieta z pytaniem o celowość utrzymywania, gdzie i jak bugzilla jest wykorzystywana, czy problem polega bardziej na braku rąk do pracy i gdyby Hakon mógł, to by utrzymywał wszystkie gałęzie
Hakon: odkąd pracuje nad bugzillą w aviary, na bap zgłoszony był tylko jeden błąd (literówka), nie ma pytań i odpowiedzi, są tylko statystyki pobrań 
(ok. 100 miesięcznie), ale nie wiadomo kto to robi. Hakon nie ma feedbacku. Nie ma możliwości wyjścia do ludzi
Tomasz: Bugzilla to specyficzny projekt, wszystkie akcje są na plus, ale projekt jest taki a nie inny, więc reakcja mizerna; w firmie Tomka korzysta się z bugzilli, po angielsku, stara, nieaktualizowana, bo nadal działa; Tomasz radzi Hakonowi utrzymywać tylko trunk i może dopiero brak tłumaczeń sprawiłby, że ktoś by zaczął o nie pytać?
Piecu: przez pół roku nikt nie pytał o nowe wersje Bugzilli? Nikt.
Pomysł: piksel pobierany z naszego serwera, który by pingował
Paczka językowa bugzilli sprawia, że sprawa przegrana;
Stef proponuje inny sposób rozprowadzania polskiej wersji, ale Hakon nie ma do tego zasobów
Yahoo przeszło na 3.6 dopiero niedawno; przed 4.0 update'y były utrudnione
Ludzie uciekają z projektu po uslyszeniu jak działa; nie mozna wiedzy dawkowac, bo to tylko rodzi problemy
Hubert: projekt na naszej wiki nie jest dość dobrze opisany i to też może odstraszać, bo trudniej się zorientować co, gdzie i jak mógłby zrobić
Hakon: to też jest feedback; może wkleić na wiki mail z informacjami, który rozsyłał chętnym do pomocy.
Dalej powinno być lepiej z pracą, bo po 4.0 nie ma dużych zmian koncepcyjnych; mniejsze obciążenie pracą przy utrzymywaniu gałęzi, ale nadal pozostaje pytanie czy jest sens: z jednej strony tak, bo najnowsza wersja zawsze byłaby dostępna, ale wątpliwości pozostają;
tłumaczenie dokumentacji schodzi na dalszy plan, a ciężko się za to zabrać, bo jest tego dużo; cel na przyszły rok: przetłumaczyć podręcznik użytkownika
Piecu: da się śledzić zmiany w dokumentacji?
Hakon: jest repozytorium, są diffy
Hakon nie będzie tłumaczył API, na którym się nie zna, jest dużo dodatków (np. na bmo), ale znowu nie wie czy jest sens je tłumaczyć.
Hakon się dziwi, że Aviary nie korzysta z Bugzilli w pełni; mamy już 4.2, ale bywało, że były tłumaczenia, które nie były nawet u nas zainstalowane
Stef: chciałby w pierwszy weekend po wydaniu zrobić update porządnie
Piecu: być może są rzeczy, z których moglibysmy korzystać, ale nie wiemy o ich istnieniu, niech Hakon je nam proponuje
Hakon: chciałby dostosować naszą bugzillę do naszych potrzeb; jest pomysł, żeby do polskiej l10n wprowadzić zmiany (rozszerzeniem), bo są problemy z plikami i odmianą;
Bugzilla jest w Perlu i to jest problem, szkoda że nie mamy specjalistów od Perla

Nie ma na razie treści strony, ale Bugzilla w okolicach wydania 5 będzie designowo sandstone'owa, bmo będzie też tak wyglądać i to będzie nowy domyślny wygląd; polska strona bugzilli też by w takim stylu była;

Za to mozna przetestować polską wersję językową na oficjalnym serwerze do testowania; jest tłumaczona na bieżąco tylko na jakieś 5 języków

Action item: bot na kanał ircowy

Pytanie do stefa: Piecu zgłosił bug w sprawie strony bugzilla.pl i bug sie przypisał do Gandalfa; czy stef może tym administrować? Stef mówi, żeby przepisać bug na stefa

* Editor
Stef mowi, ze to nie jest projekt, to element wspólny dwóch innych programów; teraz się mało dzieje, ale jest tłumaczone

* Fennec
Staś nieobecny; Piecu i stef chcą, żeby Sara przejęła projekt; Sara nie czuje się na siłach, ale deklaruje długoterminowe zaangażowanie; do tematu się wróci, kiedy Staś się pojawi

* Firefox (i toolkit)
Marcoos: jest na bieżąco, stef dużo pomógł i wielkie dzięki! Wracamy do normy, Marcoos załatwia sobie znowu internet; gandalf jako tester to fikcja, więc znika z Matriksa; Marcoos nie planuje zmian

* GNOME
Piotr: w środę wydajemy nową wersję 3.6, w pełni po polsku, release notes przygotowane, raz były skriny po polsku; są plany, żeby zrobić notkę na bloga, info na twitter i facebook(podoba mi sie to - Joasia).
Dokumentacja dla chętnych nowych ludzi potencjalnie

* GWO
Stef: informacje ze stand-upów odzwierciedlają rzeczywistosc; stef ma koncepcję, którą może zrealizować, kiedy już upora się z admninistracją

Action item:
do nastepnego spotkania coś powinno stać, jeśli stef dostanie jakiś feedback

MediaWiki w gwo? Stef jest na nie
Poprzednai wersja poległa na niedochodzących mailach i niedziałających dyskusjach, więc stef oponuje MediaWiki, które tych problemów nie rozwiąże
http://synonimy.ux.pl - czy tak by to mogło wyglądać? Trochę inaczej, a trochę podobnie

* Lightning
Brakuje ludzi, Hubert się zgłosił, ale nie do końca; Hubert obiecuje robić QA co by się nie działo; stef chwilowo tłumaczy, ale docelowo nie chce i wolałby mieć innego tłumacza, stef jest kierownikiem od teraz

* AMO
AsiaN formalnie się zajmuje, ale kontakt zanikł przed wakacjami. Witia się tym zajmuje i może się tym zajmować dalej, jeśli Asia nie wróci; AMO jest teraz połączone z Marketplace, które ciągle się zmienia, więc to średnio wygodne, ale nie jest zależne od nas; wszystko na bieżąco; 

* Mozilla Web
Sara: spokojny projekt, niewiele pracy w tej chwili, rzadko nowe stringi

* MozillaPL.org
nie ma z nami gmbh, zgłaszanie bugów  przez stefa pomaga
Marcoos: nie można zmienić planety na coś lepszego?
Stef: pytanie brzmi: na co
Stef: fajnie byłoby zaoferować gmbh większe zaangażowanie

* Nvu.pl
Stef: zaraz ustawi przekierowanie, projekt zostanie jedną linijką w htaccessie

* Personas
Witia: powiązane z AMO, minimotywy tam są, od roku zero nowych stringów

* SeaMonkey
Adrian: ndd! Powoli nadrabia zaległości, potrzebuje QA i testera, może tłumacza, bo lemiel na urlopie

* SeaMonkey.pl
Adrian: prowizorka; jest w planach lokalizacja stron seamonkey-project.org i wtedy byłoby tam przekierowanie; 

* SUMO
Witia: coś tłumaczy, coś sprawdza czasami...

* SUSE
Niewiadoma.

Action item: dowiedzieć się (Piecu napisze do Wojciecha) ‒ Piecu już napisał do Wojciecha, CC na team@ :)

* Thunderbird
stef: zielono mi 
Piecu QA robi raz na jakiś czas, ale czuje że dubluje się z Witią, więc ma wrażenie, że jego lagi nie powodują tragedii, ale zrobił QA w piątek i teraz jest aktualny i obiecuje się poprawić jak nie będzie przygotowań do następnego spotkania :)
stef: nie ma tak dużo nowego w tym projekcie, więc nie ma dużych lagów

* wiki.aviary.pl
stef: trzeba zaktualizować
Hubert: na wiki jest bałagan teraz
stef: bardzo chce być administratorem na wiki

* www.aviary.pl

5 rano czasu CA: kazali mi wstać i iść na skype po czym poleźli jeść. A mogłam to rzucić w cholere i wyjechać w Bieszczady... (Joasia)

14:55: Powoli wracamy z lanczu. Bugzilla fun ensues.

15:00 Wracamy do pracy. Kończymy przegląd projektów.

* www.aviary.pl
Stef: zaktualizowaliśmy wordpressa i poradziliśmy sobie z zepsutym menu, jeśli nadal chcemy korzystać z wordpressa i tego motywu, trzeba to przepisać, ale to jest na-później. Jesteśmy zieloni, choć nie na Matriksie jeszcze. Wszelkie rikłesty zgłaszać bugami, będzie na bieżąco. Hubert będzie testerem www.aviary.pl i Joasia też się zgłasza. 

15:03 Piecu proponuje datę 5-7 kwietnia, pierwszy powielkanocny weekend. Miejsca: Kraków lub Wrocław. Nikt nie wyraża sprzeciwów. Zatwierdzone, wpisane na wiki spotkania
przykladowe miejsce we WRO: https://www.airbnb.pl/rooms/599337

15:31 Rozmawiamy o angielskiej wersji strony. Rozmawiamy też o nowej technicznej części strony: czy na pewno nadal chcemy siedzieć na wordpressie? (ta dyskusja była o wiele bardziej zażarta i zostało z niej jedno zdanie, a mnie osobiście temat bardzo interesuje. Proszę o uzupełnienie notatek :) - Joasia) 
Nie wiem, co więcej dopisać. Piecu i Stef mają różne zdaniana temat tego, jak byłoby łatwiej, komu byłoby łatwiej, które narzędzia są dobre, co trzeba tłumaczyć, czy lepiej pisać od podstaw wersję angielską może... Z dyskusji trudno było mi wyłuskać konkrety poza tym, że nie ma zgody co do trybu pracy, infrastruktury strony i kolejności prac: czy najpierw treść, czy najpierw podstawy techniczne.
Poza tym dobrze by było, żeby Joasia napisała swoje oczekiwania co do efektów naszego spotkania, jeśli chodzi o stronę WWW.(ok - Joasia)

17:25 Piecu i Stef koncepcyjnie rozmawiają, jak ma działać nasza strona i jej ożywienie, integracja z twitterem i facebookiem; stef rozumie to tak, że chcemy się uczłowieczyć, syndykować prywatne blogi, flickry...

17:51 Tymczasem: https://twitter.com/aviarypl/zesp%C3%B3%C5%82-aviary-pl

18:02 Kontynuujemy przegląd projektów, korzystając z obecności stasia. Stas mówi, że chętnie by tłumaczył, bycie kierownikiem może przemyśleć, ale nie chce projektu porzucać, bo to ostatnie co robi w aviary.pl. Staś potrzebuje motywacji współpracowników. Mówi jednak, że mógłby zostać kierownikiem, czyli decydować o problemach językowych, pilnowac terminy.
Staś mówi też, że jest bardzo dobry w odpisywaniu na maile i tym może się zajmować :D

19:29 Praca w małych grupach. Stef mash-upuje nową wersję strony aviary.pl w oparciu o sandstone, trochę ożywiamy znowu nasze strony w serwisach, Tomasz i Piotr zaczynają pracę nad tłumaczeniem naszej strony:  https://aviarypl.etherpad.mozilla.org/21

24.09.2012

12:15 Pracujemy już od dawna i mamy sukcesy: mucka stoi na naszym kanale ircowym i działa :)
13:30 Sara poszła spać :) Reszta zespołu dzielnie pracuje!
16:13 Zespół gra we frisbee :)
16:18 Zespół skończył grać we frisbee, a Piecu zdradza niespodziankę dla zespołu: idziemy stoczyć gokartowy turniej

22:33 wróciliśmy z kolacji, a Piecu zorientował się, że wśród miejsc na nasze spotkanie był hotel, w którym w ten weekend ślub brała Aleksandra Kwaśniewska. Dobry start reszty wieczoru. :)
