Sobota

11:23 Jesteśmy po prezentacji Madaliny o SUMO i czytamy retrospekcję: https://aviarypl.etherpad.mozilla.org/RetrospekcjaKwiecien2013
11:54 Joasia pojechała, a my skończyliśmy przegląd retrospekcji. Piecu przygotowuje nam etherpad do głosowania.
12:02 Robimy głosowanie: https://aviarypl.etherpad.mozilla.org/RetrospekcjaKwiecien2013-glosowanie

12:10 Podliczyliśmy głosy.
	•	Rekrutacja: prawie nie ma nowych osób, a część zespołu  wykrusza się lub ogranicza działalność; rekrutacja faktycznie wydaje  się nadal nie działać - 25 głosów
	•	Firefox:   desktopowy i mobilny jest wydawany, ale jest to robione prawie w   ostatniej chwili i proces tłumaczenia idzie dość opornie; opóźnienia w  tłumaczeniu toolkitu odbijają się czkawką na innych projektach;  opóźnienia w tłumaczeniu Firefoksa sprawiają, że do wydań stabilnych  zaczynają trafiać nieprzetłumaczone stringi - 24 głosów
	•	Stworzyć wprowadzenie dla nowych osób - 24 głosy
	•	Stowarzyszenie - 10 głosów
	•	Pomysł żeby określić działające projekty i ew potrzeby ludzkie do ich realizacji - 9 głosów
	•	SUMO: prawie nie jest tłumaczone i aktualizowane; przed premierą Firefox OS należy przetłumaczyć pomoc, jest to nieruszone - 7 głosów
	•	Mozilla Summit w Paryżu - możemy się pod to podpiąć ze spotkaniem? - 5 głosów
	•	Komisja Rewizyjna - 3 głosy
	•	Zarząd wydaje się nie działać - 2 głosy
	•	Nic się nie dzieje ze starymi bugami - 0 głosów  
12:22 Staś mówi o tym, dlaczego głosował na rekrutację, wspomina o tym, żeby inaczej orientować zespół i poszukiwanie ludzi i że chciałby, aby aviary.pl przestało być zespołem lokalizacyjnym, a stało się społecznością Mozillową; Piecu pyta, czy chcemy, by tak się stało; Hubert mówi, że stanie się społecznością Mozillową byłoby krokiem wstecz, a stef się zgadza, bo Aviary powstało dlatego, że tłumaczenie w gronie MozillaPL nie działało. Staś się zgadza, że to nie działało w 2004 roku i mówi, że to super, że wytworzyliśmy procedury etc., ale zauważa, że regularnie napominamy o powrocie do "korzeni" i na forum, ale też nie sądzi, żeby chodziło tylko o kanał komunikacji, ale i całkowite porzucenie brandu "Aviary.pl". Piecu mówi, że mamy kilka możliwości rozwoju: możemy albo być grupą lokalizacyjną, która wyrosłą z Mozilli, ale tłumaczy wiele rzeczy (za pieniądze lub nie), albo możemy iść w inną stronę i zacząć ogarniać całą społeczność Mozilli w Polsce. Michał mówi, że zamykanie się na tylko jedną grupę projektów (np. Mozilli) mogłoby ograniczyć rozwój Aviary. Staś proponuje zastanowić się, czym Aviary będzie za 5 lat i jaka bedzie relacja zespołu z Mozillą. Sugeruje też, że im mniej będziemy kontrolować, tym łatwiej ludziom będzie się włączyć. Marcoos sugeruje, żeby team@ zmienić z aliasu na listę mailingową. Piecu zauważa, że niektóre rzeczy, które dostajemy na team@ są niepubliczne i nie moglyby się pojawić na otwartej liście. Sara mówi, że nie chce zniszczyć aviarowych struktur, bo dzięki nim wszystko jest przetłumaczone i wydane na czas. 
12:50 Robimy przerwę na lunch.

14:50 Wróciliśmy z lanczu. Nie ma Stasia, więc rozmawiamy o Firefoksie. Marcoos mówi, że przydałaby mu się pomoc. Piecu mówi, że może pomóc, Witia mówi, że może pomóc. Stef pokazuje nam http://backlog.splewako.com/mozilla/apps.l10n.html i rozmawia z Witią o narzędziach ułatwiających lokalizację projektów w Mercurialu. Witia potrzebuje uprawnień na hg, a Piecu musi też wysłać Committer's Agreement

15:19 Rozmawiamy o wprowadzeniu dla nowych osób; mamy na to bug: http://bugs.aviary.pl/show_bug.cgi?id=4179 + strony projektów na wiki powinny tak działać; Ret mówi o swoich pierwszych doświadczeniach; propozycja stworzenia tutoriali angażowania się we wszystkie projekty; Piecu proponuje, żeby wzorować się na tutorialach Wikipedii.

15:33 Rozmowę przerywa przybycie Stasia z Wii.

15:34 Action points do rozmowy o wprowadzeniu nowych ludzi w arkana naszej działalności: Sara rozwiąże Krowę 4179, Ret zredaguje informacje od każdego z kierowników projektów nt. tego, jak wygląda workflow w ich projektach

15:41 Stowarzyszenie - trzeba zrobić nowe spotkanie założycielskie. Najwcześniej na następnym spotkaniu. O ile nas to interesuje, bo formalności być może są bardziej kłopotliwe niż przydatne. Michał nam dużo mówi o finansach. Główne pytanie: jaki jest cel Aviary na przyszłość i co chcemy robić, i jak stowarzyszenie by w tym pomagało/przeszkadzało. Piecu rozpocznie dyskusję mailową, która zakończy się ankietą nt. tego, czy chcemy stowarzyszenia.

16:04 Wołamy Stasia, aby wznowić rozmowę o rekrutacji. Piecu mówi, że rzeczywiście jest potrzebny core team. Piecu opowiada o rozmowie zarządu z Brianem o strategii zespołu na te kilka lat. Staś pyta, czy struktury Aviary są potrzebne społeczności Mozilli w Polsce. Piecu przekazuje analogię Wikimedia-Wikipedia do potencjalnego Aviary-MozillaPL. Dyskusja jest ożywiona, rysujemy dużo diagramów, aby ją sobie wyjaśnić. Staś chce, żeby Aviary angażowało się w inne dziedziny działalności Mozilli i uważa, że nazwa nas za bardzo odcina od Mozilli. Piecu uważa, że marka Aviary jest dla nas ważna, żebyśmy utrzymali kontakt z innymi rzeczami Aviary niż Mozilla. Rozmawiamy o Firefox OS jako dobrej okazji dla zmiany zespołu. Staś ma wątpliwości, czy plan Mozilli na FF OS nam pomoże, ale co zrobić. Wnioski: Zgadzamy się, że FF OS jest dobrą okazją do rozwoju Aviary. Stef proponuje, że będzie przeglądać maile z team@ i publikować wszystko, co jest nietajne. Reszta sugeruje, że to zły pomysł. Rozmawiamy o propozycji zmiany team@ na listę mailingową. Michał opowiada o swoich doświadczeniach z dostawaniem się do Aviary. Mówi, że to trudne, nie ma informacji o tym, jak pomóc. Sekcja informacyjna na MozillaPL.org byłaby pomocna. Brak tutoriali jest ogromnym utrudnieniem, nowy członek nie może samodzielnie nic zacząć, jest całkowicie uzależniony od kierownika projektu. Kontynuujemy dyskusję, jeśli nic nie ustalimy, Piecu podejmuje się zaczęcia tematu na team@.

17:15 Dyskusja nas wyczerpała, czas na przerwę.

17:45 Koniec przerwy, podejmujemy dyskusję; Pomysł żeby określić działające projekty i ew potrzeby ludzkie do ich realizacji; Sara pyta czy to nie jest Matrix? Stef pyta, czy Matrix w ogóle działa i przegląda projekty. Wnioski: to jest Matrix, and there is no spoon. Matrix należy zaktualizować, zarząd musi rozwiązać sprawę osób nieaktywnych w zespole, nazwa "Matrix" nic nie sugeruje nowym ludziom; trzeba dodać do niego jasne odnośniki, ładnie opisać z kim się kontaktować (Sara moze edytować wszystko na wiki).

17:56 Spotkanie w Paryżu? Trzeba szybko się skontaktować z kimś w Mozilli i zapytać, czy byliby na chętni nam to zasponsorować. (Piecu/Joasia)

18:05 Rozmawiamy z Mary na Skype o premierze Firefox OS. Mówi o tym, że Mozilla chce wykorzystać siłę społeczności. Dużo o Mozilla Reps. Mówi o trenowaniu sprzedawców (w kontekście Repów) i przygotowywaniu sprzedawców; o Mobilizers; o pracownikach partnerów; 

18:58 Robimy przerwę, po której zbieramy się na kolację, po której rozpoczynamy wieczorny relaks z nowym Wii Stasia :)

Niedziela

9:53 Wracamy do retrospekcji. Piecu zastanawia się, czy T-Mobile przetłumaczy pomoc do Firefox OS, ale nikt inny nic takiego sobie nie przypomina. Michał mówi, że to zależy od tego, jak nam pójdzie rekrutacja i przyciąganie ludzi. Witia opowiada o technicznej stronie SUMO i składni oraz o tym, że to może zniechęcać. Piecu dowiedział się, że T-Mobile przełumaczy tylko jakieś sobie rzeczy. Action point: Ret i Sara rekrutują kolegę do tłumaczenia SUMO :D

10:05 Komisja rewizyjna nic nie robi, ale Michał mówi, że to normalne :D

10:07 Zarząd wydaje się nie działać. Stef mówi, że chodziło mu o małe kwestie, jak brak reakcji na jakieś bieżące problemy, dużo drobnych rzeczy wydaje się umykać; Piecu zauważa, że dużo czasu zajmuje organizacja spotkań. Stef mówi, że może pewne rzeczy jak nasze konsultacje z Brianem powinny być czymś, czym zajmuje się cały zespół, ale Sara zauważa że próby zaangażowania zespołu kończą się brakiem odzewu, jak np. mail o rekrutacji. Stef apeluje o puszczanie wiecej rzeczy przez team@, Sara mówi że ok.

10:15 Nic się nie dzieje ze starymi bugami. Nikogo to specjalnie nie martwi. Retrospekcja tym samym skończona. Przerwa

10:30 Robimy przegląd projektów. Witia apeluje o kontakt z AsiąN i nakłonienie jej do jasnej deklaracji; Witia potrzebuje QA do AMO/Marketplace/Personas, które zostanie zintegrowane z AMO. Z Administracją wszystko ok, stef może wkrótce przyjąć pomoc, jeśli ktoś ma ochotę. Jedyny problem to szyfrowanie, stef wie dostać jeden certyfikat odnawialny co rok, ale nie obejmujący subdomen. Może zgłosić się do Mozilli o certyfikat? A może nie martwimy się aż tak o nasze hasła? Stef chce też porzucić Wordpressa, zrobić statyczną stronę i dział newsów zmienić w planetę (zasysac rzeczy z naszych FB, Twitterów, blogów). Marcoos popiera ubicie Wordpressa. GWO: stef ma pomysł jak to zrobić, ale nie ma czasu i chętnie odda, bo już wie, że nie ma motywacji, żeby to zrobić. Witia myślał, że może go zrobić na zasadzie Wikitionary. GWO [*] Ret napomyka, że Hakon rozważał postawienie tinderboksa. Piecu pyta o językowe QA FFOS. Witia mówi, że sprawdza pliki na bieżąco. Reszta bez zmian i/lub problemów.

10:55 Projekty przejrzane. Trwa sprint nad Firefox OS. Spotkanie chyli się ku końcowi.
