<!DOCTYPE html>
<html lang="pl" dir="ltr" class="client-nojs">
<head>
<meta charset="UTF-8" />
<title>Stand-up:2008-04-21 – Aviary.pl wiki</title>
<script>document.documentElement.className = document.documentElement.className.replace( /(^|\s)client-nojs(\s|$)/, "$1client-js$2" );</script>
<script>window.RLQ = window.RLQ || []; window.RLQ.push( function () {
mw.config.set({"wgCanonicalNamespace":"","wgCanonicalSpecialPageName":!1,"wgNamespaceNumber":0,"wgPageName":"Stand-up:2008-04-21","wgTitle":"Stand-up:2008-04-21","wgCurRevisionId":6033,"wgRevisionId":6033,"wgArticleId":1922,"wgIsArticle":!0,"wgIsRedirect":!1,"wgAction":"view","wgUserName":null,"wgUserGroups":["*"],"wgCategories":["Spotkanie","Stand-up"],"wgBreakFrames":!1,"wgPageContentLanguage":"pl","wgPageContentModel":"wikitext","wgSeparatorTransformTable":[",\t."," \t,"],"wgDigitTransformTable":["",""],"wgDefaultDateFormat":"dmy","wgMonthNames":["","styczeń","luty","marzec","kwiecień","maj","czerwiec","lipiec","sierpień","wrzesień","październik","listopad","grudzień"],"wgMonthNamesShort":["","sty","lut","mar","kwi","maj","cze","lip","sie","wrz","paź","lis","gru"],"wgRelevantPageName":"Stand-up:2008-04-21","wgRelevantArticleId":1922,"wgIsProbablyEditable":!1,"wgRestrictionEdit":[],"wgRestrictionMove":[]});mw.loader.implement("user.options",function($,jQuery){mw.user.options.set({"variant":"pl"});});mw.loader.implement("user.tokens",function($,jQuery){mw.user.tokens.set({"editToken":"+\\","patrolToken":"+\\","watchToken":"+\\"});});mw.loader.load(["mediawiki.page.startup","mediawiki.legacy.wikibits","skins.vector.js"]);
} );</script>
<link rel="stylesheet" href="vector1.css" />
<meta name="ResourceLoaderDynamicStyles" content="" />
<style>a:lang(ar),a:lang(kk-arab),a:lang(mzn),a:lang(ps),a:lang(ur){text-decoration:none}</style>
<script async="" src="/load.php?debug=false&amp;lang=pl&amp;modules=startup&amp;only=scripts&amp;skin=vector"></script>
<meta name="generator" content="MediaWiki 1.26.2" />
<link rel="shortcut icon" href="http://static.aviary.pl/a.64t.png" />
<link rel="search" type="application/opensearchdescription+xml" href="/opensearch_desc.php" title="Aviary.pl wiki (pl)" />
<link rel="EditURI" type="application/rsd+xml" href="http://wiki.aviary.pl/api.php?action=rsd" />
<link rel="copyright" href="http://www.gnu.org/copyleft/fdl.html" />
<link rel="alternate" type="application/atom+xml" title="Kanał Atom Aviary.pl wiki" href="/index.php?title=Specjalna:Ostatnie_zmiany&amp;feed=atom" />
<!--[if lt IE 7]><style type="text/css">body{behavior:url("/skins/Vector/csshover.min.htc")}</style><![endif]-->
</head>
<body class="mediawiki ltr sitedir-ltr ns-0 ns-subject page-Stand-up_2008-04-21 skin-vector action-view">
		<div id="mw-page-base" class="noprint"></div>
		<div id="mw-head-base" class="noprint"></div>
		<div id="content" class="mw-body" role="main">
			<a id="top"></a>

						<div class="mw-indicators">
</div>
			<h1 id="firstHeading" class="firstHeading" lang="pl">Stand-up:2008-04-21</h1>
									<div id="bodyContent" class="mw-body-content">
									<div id="siteSub">Z Aviary.pl wiki</div>
								<div id="contentSub"></div>
												<div id="jump-to-nav" class="mw-jump">
					Skocz do:					<a href="#mw-head">nawigacja</a>, 					<a href="#p-search">szukaj</a>
				</div>
				<div id="mw-content-text" lang="pl" dir="ltr" class="mw-content-ltr"><div id="toc" class="toc"><div id="toctitle"><h2>Spis treści</h2></div>
<ul>
<li class="toclevel-1 tocsection-1"><a href="#Adrianer"><span class="tocnumber">1</span> <span class="toctext">Adrianer</span></a>
<ul>
<li class="toclevel-2 tocsection-2"><a href="#W_trakcie"><span class="tocnumber">1.1</span> <span class="toctext">W trakcie</span></a></li>
<li class="toclevel-2 tocsection-3"><a href="#Plany"><span class="tocnumber">1.2</span> <span class="toctext">Plany</span></a></li>
<li class="toclevel-2 tocsection-4"><a href="#Problemy"><span class="tocnumber">1.3</span> <span class="toctext">Problemy</span></a></li>
</ul>
</li>
<li class="toclevel-1 tocsection-5"><a href="#Byte"><span class="tocnumber">2</span> <span class="toctext">Byte</span></a>
<ul>
<li class="toclevel-2 tocsection-6"><a href="#Zrobione"><span class="tocnumber">2.1</span> <span class="toctext">Zrobione</span></a></li>
<li class="toclevel-2 tocsection-7"><a href="#Plany_2"><span class="tocnumber">2.2</span> <span class="toctext">Plany</span></a></li>
</ul>
</li>
<li class="toclevel-1 tocsection-8"><a href="#Falka"><span class="tocnumber">3</span> <span class="toctext">Falka</span></a>
<ul>
<li class="toclevel-2 tocsection-9"><a href="#Zrobione_2"><span class="tocnumber">3.1</span> <span class="toctext">Zrobione</span></a></li>
<li class="toclevel-2 tocsection-10"><a href="#Plany_3"><span class="tocnumber">3.2</span> <span class="toctext">Plany</span></a></li>
</ul>
</li>
<li class="toclevel-1 tocsection-11"><a href="#gandalf"><span class="tocnumber">4</span> <span class="toctext">gandalf</span></a>
<ul>
<li class="toclevel-2 tocsection-12"><a href="#Zrobione_3"><span class="tocnumber">4.1</span> <span class="toctext">Zrobione</span></a></li>
<li class="toclevel-2 tocsection-13"><a href="#Plany_4"><span class="tocnumber">4.2</span> <span class="toctext">Plany</span></a></li>
<li class="toclevel-2 tocsection-14"><a href="#Pytania"><span class="tocnumber">4.3</span> <span class="toctext">Pytania</span></a></li>
</ul>
</li>
<li class="toclevel-1 tocsection-15"><a href="#GmbH"><span class="tocnumber">5</span> <span class="toctext">GmbH</span></a>
<ul>
<li class="toclevel-2 tocsection-16"><a href="#Zrobione_4"><span class="tocnumber">5.1</span> <span class="toctext">Zrobione</span></a></li>
<li class="toclevel-2 tocsection-17"><a href="#W_trakcie_2"><span class="tocnumber">5.2</span> <span class="toctext">W trakcie</span></a></li>
<li class="toclevel-2 tocsection-18"><a href="#Plany_5"><span class="tocnumber">5.3</span> <span class="toctext">Plany</span></a></li>
</ul>
</li>
<li class="toclevel-1 tocsection-19"><a href="#Hubert"><span class="tocnumber">6</span> <span class="toctext">Hubert</span></a>
<ul>
<li class="toclevel-2 tocsection-20"><a href="#Zrobione_5"><span class="tocnumber">6.1</span> <span class="toctext">Zrobione</span></a></li>
<li class="toclevel-2 tocsection-21"><a href="#Plany_6"><span class="tocnumber">6.2</span> <span class="toctext">Plany</span></a></li>
</ul>
</li>
<li class="toclevel-1 tocsection-22"><a href="#Nikdo"><span class="tocnumber">7</span> <span class="toctext">Nikdo</span></a>
<ul>
<li class="toclevel-2 tocsection-23"><a href="#Zrobione_6"><span class="tocnumber">7.1</span> <span class="toctext">Zrobione</span></a></li>
<li class="toclevel-2 tocsection-24"><a href="#Plany_7"><span class="tocnumber">7.2</span> <span class="toctext">Plany</span></a></li>
</ul>
</li>
<li class="toclevel-1 tocsection-25"><a href="#Piecu"><span class="tocnumber">8</span> <span class="toctext">Piecu</span></a>
<ul>
<li class="toclevel-2 tocsection-26"><a href="#Zrobione_7"><span class="tocnumber">8.1</span> <span class="toctext">Zrobione</span></a></li>
<li class="toclevel-2 tocsection-27"><a href="#Plany_8"><span class="tocnumber">8.2</span> <span class="toctext">Plany</span></a></li>
<li class="toclevel-2 tocsection-28"><a href="#Pytania_2"><span class="tocnumber">8.3</span> <span class="toctext">Pytania</span></a></li>
</ul>
</li>
<li class="toclevel-1 tocsection-29"><a href="#Staszyna"><span class="tocnumber">9</span> <span class="toctext">Staszyna</span></a>
<ul>
<li class="toclevel-2 tocsection-30"><a href="#zrobione_8"><span class="tocnumber">9.1</span> <span class="toctext">zrobione</span></a></li>
<li class="toclevel-2 tocsection-31"><a href="#Plany_9"><span class="tocnumber">9.2</span> <span class="toctext">Plany</span></a></li>
<li class="toclevel-2 tocsection-32"><a href="#Pytania_3"><span class="tocnumber">9.3</span> <span class="toctext">Pytania</span></a></li>
</ul>
</li>
<li class="toclevel-1 tocsection-33"><a href="#stef"><span class="tocnumber">10</span> <span class="toctext">stef</span></a></li>
<li class="toclevel-1 tocsection-34"><a href="#Witia"><span class="tocnumber">11</span> <span class="toctext">Witia</span></a>
<ul>
<li class="toclevel-2 tocsection-35"><a href="#Zrobione_9"><span class="tocnumber">11.1</span> <span class="toctext">Zrobione</span></a></li>
<li class="toclevel-2 tocsection-36"><a href="#Plany_10"><span class="tocnumber">11.2</span> <span class="toctext">Plany</span></a></li>
<li class="toclevel-2 tocsection-37"><a href="#Pytania_i_problemy"><span class="tocnumber">11.3</span> <span class="toctext">Pytania i problemy</span></a></li>
</ul>
</li>
<li class="toclevel-1 tocsection-38"><a href="#Wojciech"><span class="tocnumber">12</span> <span class="toctext">Wojciech</span></a>
<ul>
<li class="toclevel-2 tocsection-39"><a href="#Zrobione_10"><span class="tocnumber">12.1</span> <span class="toctext">Zrobione</span></a></li>
<li class="toclevel-2 tocsection-40"><a href="#Plany_11"><span class="tocnumber">12.2</span> <span class="toctext">Plany</span></a></li>
</ul>
</li>
<li class="toclevel-1 tocsection-41"><a href="#Zaryk"><span class="tocnumber">13</span> <span class="toctext">Zaryk</span></a>
<ul>
<li class="toclevel-2 tocsection-42"><a href="#Zrobione_11"><span class="tocnumber">13.1</span> <span class="toctext">Zrobione</span></a></li>
<li class="toclevel-2 tocsection-43"><a href="#W_trakcie_3"><span class="tocnumber">13.2</span> <span class="toctext">W trakcie</span></a></li>
<li class="toclevel-2 tocsection-44"><a href="#Plany_12"><span class="tocnumber">13.3</span> <span class="toctext">Plany</span></a></li>
</ul>
</li>
<li class="toclevel-1 tocsection-45"><a href="#Zapis_spotkania"><span class="tocnumber">14</span> <span class="toctext">Zapis spotkania</span></a></li>
</ul>
</div>

<h2><span class="mw-headline" id="Adrianer"><a href="/U%C5%BCytkownik:Adrianer" title="Użytkownik:Adrianer">Adrianer</a></span></h2>
<h3><span class="mw-headline" id="W_trakcie">W trakcie</span></h3>
<ul><li> l10n skrypty</li></ul>
<h3><span class="mw-headline" id="Plany">Plany</span></h3>
<ul><li> ciąg dalszy pracy nad skryptami</li>
<li> tlumaczenie l10n/pl/suite</li>
<li> wrzucic skrypty do svn.aviary.pl</li>
<li> przejzec baze bledow w bugzilli za zmianami z Fx i Tb ktore powinny wplynac do SeaMonkey 2.0</li>
<li> ciag dalszy zabawy z DS-2019 i J1 na praktyke w MozCo...</li></ul>
<h3><span class="mw-headline" id="Problemy">Problemy</span></h3>
<ul><li> bede dzis jedynie bardzo krotko na stand-upie...</li></ul>
<h2><span class="mw-headline" id="Byte"><a href="/U%C5%BCytkownik:Byte" title="Użytkownik:Byte">Byte</a></span></h2>
<h3><span class="mw-headline" id="Zrobione">Zrobione</span></h3>
<ul><li> Bieżące łatki na błędy zgłoszone w b.m.o czekają tylko na review i commit Marcoosa.</li>
<li> Trochę podłubałem przy Słowniku, mam prośbę o wyrażenie opinii w sprawie <a rel="nofollow" class="external text" href="http://wiki.aviary.pl/GWO:Dyskusje/provider">"providera"</a>.</li></ul>
<h3><span class="mw-headline" id="Plany_2">Plany</span></h3>
<ul><li> Wiadomo, dalsze łatki</li>
<li> Słownik</li></ul>
<h2><span class="mw-headline" id="Falka"><a href="/U%C5%BCytkownik:Falka" title="Użytkownik:Falka">Falka</a></span></h2>
<h3><span class="mw-headline" id="Zrobione_2">Zrobione</span></h3>
<ul><li> Flock (trunk)</li></ul>
<h3><span class="mw-headline" id="Plany_3">Plany</span></h3>
<ul><li> dalej Flock, ale z małą przerwą w weekend (zjazd na uczelni mam; mogę nie zdążyć na następny stand-up)</li></ul>
<h2><span class="mw-headline" id="gandalf"><a href="/U%C5%BCytkownik:Gandalf" title="Użytkownik:Gandalf">gandalf</a></span></h2>
<h3><span class="mw-headline" id="Zrobione_3">Zrobione</span></h3>
<ul><li> Aktualizacja b.a.p do 3.2</li>
<li> Lokalizacja fragmentu Bugzilli 3.2</li>
<li> Plan community.mozilla.org</li>
<li> Proba odpowiedzi spolecznosci Ukrainskiej "jak my to robimy, ze MozillaPL tak fajnie dziala"</li>
<li> Praca nad l10ntools</li></ul>
<p><br />
</p>
<h3><span class="mw-headline" id="Plany_4">Plany</span></h3>
<ul><li> Pomoc z UserGuidelines</li>
<li> Pomoc z OpenSUSE 11</li>
<li> Aktualizacja Wordpressa na www.aviary.pl do 2.5</li>
<li> Dalsza praca na l10ntools.</li></ul>
<h3><span class="mw-headline" id="Pytania">Pytania</span></h3>
<ul><li> Marcoos: Czy da sie lokalizowac opisy na AMO?</li></ul>
<h2><span class="mw-headline" id="GmbH"><a href="/U%C5%BCytkownik:GmbH" title="Użytkownik:GmbH">GmbH</a></span></h2>
<h3><span class="mw-headline" id="Zrobione_4">Zrobione</span></h3>
<ul><li> Aktualizacja Planety</li>
<li> Aktualizacja MozillaPL.org</li></ul>
<h3><span class="mw-headline" id="W_trakcie_2">W trakcie</span></h3>
<ul><li> Testy Venus (<a rel="nofollow" class="external free" href="http://www.intertwingly.net/code/venus/">http://www.intertwingly.net/code/venus/</a>)</li>
<li> Webwatch</li></ul>
<h3><span class="mw-headline" id="Plany_5">Plany</span></h3>
<ul><li> Czekam z tłumaczeniem SUMO aż będzie poprawiony błąd <a rel="nofollow" class="external free" href="https://bugzilla.mozilla.org/show_bug.cgi?id=429358">https://bugzilla.mozilla.org/show_bug.cgi?id=429358</a> (w międzyczasie tłumaczę pojedyncze stringi&#160;;))</li></ul>
<h2><span class="mw-headline" id="Hubert"><a href="/U%C5%BCytkownik:Hubert" title="Użytkownik:Hubert">Hubert</a></span></h2>
<h3><span class="mw-headline" id="Zrobione_5">Zrobione</span></h3>
<ul><li> Napisałem maila sprawie rekrutacji</li>
<li> Skontaktowałem się z ludźmi z Proyecto NAVE (hiszpański team lokalizacyjny programów Mozilli)</li></ul>
<h3><span class="mw-headline" id="Plany_6">Plany</span></h3>
<ul><li> Tapas (prawdopodobnie w czwartek) z ludźmi z Proyecto NAVE</li>
<li> Spróbuję złapać ludzi z katalońskiego teamu lokalizacyjnego Mozilli</li></ul>
<h2><span class="mw-headline" id="Nikdo">Nikdo</span></h2>
<h3><span class="mw-headline" id="Zrobione_6">Zrobione</span></h3>
<ul><li> SLED guides</li></ul>
<h3><span class="mw-headline" id="Plany_7">Plany</span></h3>
<ul><li> SLED guides</li></ul>
<h2><span class="mw-headline" id="Piecu"><a href="/U%C5%BCytkownik:Piecu" title="Użytkownik:Piecu">Piecu</a></span></h2>
<h3><span class="mw-headline" id="Zrobione_7">Zrobione</span></h3>
<ul><li> Tłumaczenie modułu SLED-a</li>
<li> Bieżące</li>
<li> Sporo maili na team@ (w tym o stowarzyszeniu) oraz na bugzilli</li></ul>
<h3><span class="mw-headline" id="Plany_8">Plany</span></h3>
<ul><li> W zasadzie tylko bieżące</li>
<li> Kilka bugów czeka na mnie...</li></ul>
<h3><span class="mw-headline" id="Pytania_2">Pytania</span></h3>
<ul><li> Możemy zrobić na bugzilli tak, żeby przy zgłaszaniu błędu wszystkie produkty od razu były widoczne pod swoimi klasyfikacjami (jak na bmo)?</li></ul>
<h2><span class="mw-headline" id="Staszyna"><a href="/U%C5%BCytkownik:Staszyna" title="Użytkownik:Staszyna">Staszyna</a></span></h2>
<h3><span class="mw-headline" id="zrobione_8">zrobione</span></h3>
<ul><li> zmiany na b.a.p zgodnie z <a href="/Reorganizacja_bugs.aviary.pl_2008" title="Reorganizacja bugs.aviary.pl 2008">Reorganizacja bugs.aviary.pl 2008</a></li>
<li> napisalem w koncu raport z wynikami ankiety fosdemowej, wyslany do Jane</li></ul>
<h3><span class="mw-headline" id="Plany_9">Plany</span></h3>
<ul><li> poprawki na mozeu (zgloszenia Witii)</li>
<li> mail do Joanny Mazgaj</li></ul>
<h3><span class="mw-headline" id="Pytania_3">Pytania</span></h3>
<ul><li> proszę ownerow o informację, jakie wersje i milestones potrzebe są na nowym b.a.p</li></ul>
<p><br />
</p>
<h2><span class="mw-headline" id="stef"><a href="/U%C5%BCytkownik:Stef" title="Użytkownik:Stef">stef</a></span></h2>
<ul><li> bieżące fl, tb</li>
<li> Falka wraca do tłumaczenia trunka flocka</li>
<li> poprosiłem w mailu na team o wersje dla fl, tb na bap</li>
<li> podobają mi się odświeżone gnomie strony na wiki
<ul><li> rozumiem że całość tłumaczeń przechodzi przez nasz svn?
<ul><li> takie informacje mogłyby znajdować się na stronie <a href="/GNOME:Jak_zacz%C4%85%C4%87" title="GNOME:Jak zacząć">GNOME:Jak zacząć</a> zamiast w metodologii każdego wydania</li></ul></li>
<li> brakuje mi informacji w jaki sposób można prowadzić qa
<ul><li> brakuje mi i oraz nie widzę tego na wiki</li></ul></li></ul></li>
<li> nie będzie mnie dzisiaj, ale logi cztam</li></ul>
<p><br />
</p>
<h2><span class="mw-headline" id="Witia"><a href="/U%C5%BCytkownik:Witia" title="Użytkownik:Witia">Witia</a></span></h2>
<h3><span class="mw-headline" id="Zrobione_9">Zrobione</span></h3>
<ul><li> Tłumaczenie i korekta MDC (dokumentacja CSS)</li>
<li> Sprawdzenie informacji o Fx 2.0.0.14 i zgłoszenie poprawki</li></ul>
<h3><span class="mw-headline" id="Plany_10">Plany</span></h3>
<ul><li> Tłumaczenie i korekta MDC</li>
<li> Przejęcie AMO</li></ul>
<h3><span class="mw-headline" id="Pytania_i_problemy">Pytania i problemy</span></h3>
<ul><li> W Warszawie działa <a rel="nofollow" class="external text" href="http://informatorium.ngo.pl/x/281661">informatorium</a> pomagające m.in. w zakładaniu stowarzyszeń. Oprócz porad przez telefon oraz e-mail można się też umówić na spotkanie. Czy ktoś z Warszawy jest chętny, żeby się przejść?</li>
<li> Czy Mozilla ma wymagania co do klucza ssh (RSA czy DSA, SSH-1 czy SSH2)? Na <a rel="nofollow" class="external text" href="http://developer.mozilla.org/en/docs/Using_SSH_to_connect_to_CVS">wiki</a> tego nie podają.</li></ul>
<p><br />
</p>
<h2><span class="mw-headline" id="Wojciech"><a href="/U%C5%BCytkownik:Wojciech" title="Użytkownik:Wojciech">Wojciech</a></span></h2>
<h3><span class="mw-headline" id="Zrobione_10">Zrobione</span></h3>
<ul><li> SLED UserGuides.</li>
<li> GWO: dodano usprawnienia związane z powiadamianiem.</li></ul>
<h3><span class="mw-headline" id="Plany_11">Plany</span></h3>
<ul><li> SLED UserGuides.</li>
<li> GWO: dodanie Witii jako Edytora i inne prace.</li></ul>
<p><br />
</p>
<h1><span class="mw-headline" id="Zaryk"><a href="/U%C5%BCytkownik:Zaryk" title="Użytkownik:Zaryk">Zaryk</a></span></h1>
<h3><span class="mw-headline" id="Zrobione_11">Zrobione</span></h3>
<ul><li> tłumaczenie gparted (czeka na weryfikację)</li>
<li> przebudowa wiki GNOME</li></ul>
<h3><span class="mw-headline" id="W_trakcie_3">W trakcie</span></h3>
<ul><li> tłumaczenie nautilus-actions</li>
<li> tłumaczenie anjuta</li></ul>
<h3><span class="mw-headline" id="Plany_12">Plany</span></h3>
<ul><li> integracja wiki GNOME z ogólnymi zasadami Aviary.pl</li></ul>
<h1><span class="mw-headline" id="Zapis_spotkania">Zapis spotkania</span></h1>
<pre>
[2008-04-21 20:54:55] [INFO] Now logging to &lt;file:///Users/marcoos/Library/Application%20Support/ChatZilla/Profiles/73ooick7.default/chatzilla/logs/moznet/channels/%23aviarypl.2008-04-21.log&gt;.
[2008-04-21 20:54:55] [INFO] Channel view for ``#aviarypl'' opened.
[2008-04-21 20:54:56] --&gt;| YOU (marcoos) have joined #aviarypl
[2008-04-21 20:54:56] =-= Topic for #aviarypl is ``Polish localization team''
[2008-04-21 20:54:56] =-= Topic for #aviarypl was set by marcoos on pią, 11 kwi 2008 11:07:59
[2008-04-21 20:54:56] =-= Mode #aviarypl +o marcoos by ChanServ
[2008-04-21 20:55:08] =-= byte[away] is now known as byte
[2008-04-21 20:55:10] &lt;marcoos&gt; witam
[2008-04-21 20:55:19] &lt;FLK&gt; dobry wieczor
[2008-04-21 20:55:44] &lt;zaryk&gt; witamy
[2008-04-21 20:56:00] &lt;byte&gt; Hej, Marcoos. Hej wszyscy. I love you Sopot.
[2008-04-21 20:56:29] &lt;piecu&gt; hej
[2008-04-21 20:56:31] =-= marcoos has changed the topic to ``Polish localization team | http://l10n.mozilla.org/webdashboard/?locale=pl''
[2008-04-21 20:59:24] --&gt;| Wojciech (chatzilla@moz-260EED8F.internetdsl.tpnet.pl) has joined #aviarypl
[2008-04-21 20:59:25] --&gt;| stas (stas@moz-39A11736.neoplus.adsl.tpnet.pl) has joined #aviarypl
[2008-04-21 20:59:34] &lt;Wojciech&gt; Dobry wieczór!
[2008-04-21 20:59:39] &lt;stas&gt; hej hej
[2008-04-21 20:59:49] &lt;Wojciech&gt; Czy wszystko jest OK?
[2008-04-21 20:59:55] &lt;byte&gt; Wojciech, krzaczysz.
[2008-04-21 21:00:05] &lt;Wojciech&gt; No w³a¶nie
[2008-04-21 21:00:08] &lt;byte&gt; A w ogóle to wita&#160;:)
[2008-04-21 21:00:13] &lt;byte&gt; Znaczy witam.
[2008-04-21 21:00:47] &lt;Wojciech&gt; A co ma byæ? Bo mam iso-8859-2
[2008-04-21 21:00:52] --&gt;| Teo (chatzilla@moz-666F42E5.acn.waw.pl) has joined #aviarypl
[2008-04-21 21:00:55] &lt;stas&gt; utf-8
[2008-04-21 21:01:30] &lt;Wojciech&gt; A teraz? Zażółć gęślą jaźń...&#160;:-)
[2008-04-21 21:01:31] &lt;Teo&gt; Witam
[2008-04-21 21:01:35] &lt;marcoos&gt; rok 2008, a niektórzy dalej korzystają z przestarzałych kodowań...
[2008-04-21 21:01:38] &lt;byte&gt; O, teraz kool.
[2008-04-21 21:01:39] &lt;stas&gt; Wojciech: teraz OK&#160;:-)
[2008-04-21 21:02:04] &lt;Wojciech&gt; marcoos: jak się używa Linuksa od n lat, to tak już jest
[2008-04-21 21:02:26] &lt;marcoos&gt; Linux obsługuje UTF-8 odkąd wymarły dinozaury&#160;:)
[2008-04-21 21:03:04] &lt;Wojciech&gt; tak, ale słyszałeć coś o kompatybilności wstecznej?
[2008-04-21 21:03:04] &lt;stas&gt; ok, lecimy. ja prowadzilem ostatni, wiec teraz ence pence iiiii, marcoos: prowadzisz&#160;:P
[2008-04-21 21:03:17] &lt;marcoos&gt; ja? ja jestem tylko ownerem jednego z projektów
[2008-04-21 21:03:28] --&gt;| Adrianer (Adrianer@53BE6B4C.9DDB86CD.924964F4.IP) has joined #aviarypl
[2008-04-21 21:03:31] &lt;marcoos&gt; gdzież mi tam do prowadzenia czegokolwiek&#160;:)
[2008-04-21 21:03:37] &lt;byte&gt; I opem, nie zapominaj&#160;:)
[2008-04-21 21:03:42] =-= Mode #aviarypl -o marcoos by marcoos
[2008-04-21 21:03:48] &lt;marcoos&gt; byte: mówiłeś coś?&#160;:P
[2008-04-21 21:04:01] &lt;byte&gt; I rest my case&#160;:)
[2008-04-21 21:04:11] &lt;Wojciech&gt; Cześć Teo!
[2008-04-21 21:04:39] &lt;Teo&gt; wojciech: nie odpowiedziałes na mojego maila
[2008-04-21 21:04:41] &lt;marcoos&gt; a tak na serio mam równolegle trochę roboty, więc wolałbym, żeby kto inny był mistrzem ceremonii&#160;:)
[2008-04-21 21:05:13] &lt;Wojciech&gt; Teo: Nie? To zaraz napiszę.
[2008-04-21 21:05:23] &lt;stas&gt; ok, to lecimy od adrianera
[2008-04-21 21:05:25] &lt;stas&gt; go go go
[2008-04-21 21:06:24] &lt;Adrianer&gt; z mojej strony brak pytan&#160;;)
[2008-04-21 21:06:35] &lt;zaryk&gt; Pomyślałem sobie że możnaby przedyskutować ostatecznie kwestię tłumaczenia Edit, bo kropka nad i nie została postawiona...
[2008-04-21 21:06:48] &lt;stas&gt; zaryk: takie rzeczy po standupie
[2008-04-21 21:06:55] &lt;stas&gt; lub majlowo
[2008-04-21 21:07:04] &lt;stas&gt; na razie krotkie podsumowania tygodnia&#160;:-)
[2008-04-21 21:07:13] &lt;zaryk&gt; ok..
[2008-04-21 21:07:24] &lt;stas&gt; pytania od/do Adrianera?
[2008-04-21 21:07:39] &lt;Teo&gt; co z chatzillą
[2008-04-21 21:08:39] &lt;Adrianer&gt; Teo: jak powiedzialem - gdy znajde czas
[2008-04-21 21:08:57] &lt;Teo&gt; OK
[2008-04-21 21:09:20] &lt;Teo&gt; pytam, bo chciałbym zamknąć temat
[2008-04-21 21:09:58] &lt;Adrianer&gt; Teo: ze wzgledu na ile Chatzilla bedzie wymagala QA, szybko sie tego tematu zamknac i tak nie da...
[2008-04-21 21:10:52] &lt;Adrianer&gt; jeszcze cos?
[2008-04-21 21:11:07] &lt;Adrianer&gt; bo jak nie to przekazuje palke dalej
[2008-04-21 21:11:16] &lt;Teo&gt; Adrianer: to trzeba jakoś dopiąć. pod Fx chodzi zupełnie dobrze
[2008-04-21 21:11:31] &lt;stas&gt; brb
[2008-04-21 21:11:33] &lt;Teo&gt; OK dogadamy sie mailowo
[2008-04-21 21:11:38] &lt;stas&gt; prosze, niech ktos przejmie
[2008-04-21 21:11:50] &lt;Adrianer&gt; Teo: tu nie chodzi jak to chodzi, tu chodzi o tlumaczenie i jego zgodnosc z naszymi guidelines
[2008-04-21 21:12:19] &lt;Adrianer&gt; czy leci z nami jakis pilot...?
[2008-04-21 21:12:29] &lt;Adrianer&gt; Bo jeden sie chwilowo pozegnal&#160;;)
[2008-04-21 21:13:04] &lt;Adrianer&gt; LUDZIE!!!
[2008-04-21 21:13:22] &lt;piecu&gt; no dobra
[2008-04-21 21:13:26] &lt;piecu&gt; FLK
[2008-04-21 21:13:30] &lt;piecu&gt; pytania od/do?
[2008-04-21 21:13:35] &lt;byte&gt; A ja?&#160;:)
[2008-04-21 21:13:47] &lt;piecu&gt; ups
[2008-04-21 21:13:50] &lt;FLK&gt; Ty nie jestes taki fajny&#160;;)
[2008-04-21 21:13:53] &lt;piecu&gt; mam strone nieodswizona...
[2008-04-21 21:13:55] &lt;piecu&gt; byte
[2008-04-21 21:14:02] &lt;byte&gt; Nic do dodania, mam tylko pytanie do Marcoosa czy dostał prośbę o review łatek. Wystawiłem na marcoos+bugs.
[2008-04-21 21:14:12] &lt;byte&gt; FLK: zapewne&#160;:)
[2008-04-21 21:14:41] &lt;marcoos&gt; hehe
[2008-04-21 21:14:54] &lt;marcoos&gt; nie wiem, czy dostalem, przypomnij mi nry bugow
[2008-04-21 21:15:03] &lt;byte&gt; jeden - 1729
[2008-04-21 21:16:35] &lt;piecu&gt; wypowiedzialem sie na temat providera
[2008-04-21 21:16:48] &lt;byte&gt; Poza protokołem chciałem tylko zauważyć, że Hubert jest na urlopie i gada z hiszpańskimi ludźmi od Mozilli. Niech go ktoś powstrzyma&#160;:)
[2008-04-21 21:16:54] &lt;byte&gt; piecu: dzięki
[2008-04-21 21:16:55] &lt;marcoos&gt; r-
[2008-04-21 21:16:56] &lt;piecu&gt; czy cos jeszcze?
[2008-04-21 21:17:20] &lt;piecu&gt; nie widze
[2008-04-21 21:17:22] &lt;piecu&gt; FLK
[2008-04-21 21:17:23] &lt;piecu&gt; pytania?
[2008-04-21 21:17:31] &lt;FLK&gt; ode mnie brak
[2008-04-21 21:17:34] &lt;byte&gt; marcoos: co jest nie tak?
[2008-04-21 21:18:03] &lt;marcoos&gt; ja też nie lubię Warszawki
[2008-04-21 21:18:08] &lt;marcoos&gt; ale jako strefa czasowa ma być
[2008-04-21 21:18:17] &lt;marcoos&gt; Software error:
[2008-04-21 21:18:17] &lt;marcoos&gt; 
[2008-04-21 21:18:17] &lt;marcoos&gt; Insecure dependency in require while running with -T switch at /usr/share/perl/5.8/utf8_heavy.pl line 156.
[2008-04-21 21:18:17] &lt;marcoos&gt; 
[2008-04-21 21:18:17] &lt;marcoos&gt; For help, please send mail to the webmaster (webmaster@bugs.aviary.pl), giving this error message and the time and date of the error.
[2008-04-21 21:18:29] &lt;byte&gt; marcoos: OK, rozumiem.
[2008-04-21 21:18:50] &lt;marcoos&gt; ok, co wkleilem w komentarzu, ktorego popsuty b.a.p nie chce przyjac:
[2008-04-21 21:18:54] &lt;byte&gt; Tak, mi też sypało błędami, potem gandalf włączył korki i wskoczyło do bazy.
[2008-04-21 21:18:55] &lt;marcoos&gt; -likelyTimezone=Europe/Warsaw, America/Vancouver, America/Los_Angeles, America/Edmonton, America/Winnipeg, America/Chicago, America/Detroit, America/Toronto, America/New_York, America/Argentina/Buenos_Aires, America/Sao_Paulo, Europe/Dublin, Europe/London, Europe/Paris, Europe/Brussels, Europe/Amsterdam, Europe/Berlin, Europe/Vienna, Europe/Stockholm, Europe/Prague, Europe/Riga, Europe/Vilnius, Europe/Minsk, Europe/Kiev, Europe/Athens, Europe/Moscow, Australia/Melbourne, Australia/Sydney
[2008-04-21 21:18:55] &lt;marcoos&gt; +likelyTimezone=America/New_York, America/Chicago, America/Denver, America/Phoenix, America/Los_Angeles, America/Anchorage, America/Adak, Pacific/Honolulu, America/Puerto_Rico, America/Halifax, America/Mexico_City, America/Argentina/Buenos_Aires, America/Sao_Paulo, Europe/London, Europe/Paris, Asia/Singapore, Asia/Tokyo, Africa/Lagos, Africa/Johannesburg, Africa/Nairobi, Australia/Brisbane, Australia/Sydney, Pacific/Auckland
[2008-04-21 21:18:55] &lt;marcoos&gt;  
[2008-04-21 21:18:55] &lt;marcoos&gt; 
[2008-04-21 21:18:55] &lt;marcoos&gt; Ta zmiana jest evil. Podane tu strefy czasowe nie mają się pokrywać z en-US - mają to być strefy czasowe, w których potencjalnie może być najwięcej ludzi chcących używać polskiego Sunbirda (a więc Europe/Warsaw, a potem reszta zgodnie z podlinkowanym w komentarzach linkiem do Wikipedii).
[2008-04-21 21:19:00] &lt;marcoos&gt; ups
[2008-04-21 21:19:40] &lt;piecu&gt; czy mozemy isc dalej?
[2008-04-21 21:19:41] &lt;marcoos&gt; jeśli poprawisz likelyTimezone (powinno po prostu wystarczyć zostawienie tego tak, jak jest - to masz r+)
[2008-04-21 21:19:47] &lt;marcoos&gt; jak najbardziej
[2008-04-21 21:19:47] &lt;byte&gt; OK
[2008-04-21 21:20:05] &lt;marcoos&gt; gandalf: na b.a.p sie nie da skomentowac zalacznika
[2008-04-21 21:20:13] &lt;piecu&gt; gandalf
[2008-04-21 21:20:15] &lt;piecu&gt; zyjesz?
[2008-04-21 21:20:16] &lt;stas&gt; re
[2008-04-21 21:20:30] &lt;piecu&gt; stas: lecisz od gandalfa&#160;:)
[2008-04-21 21:20:38] &lt;piecu&gt; (ktorego pewnie nie ma)=
[2008-04-21 21:20:44] &lt;stas&gt; GANDALF!!!!
[2008-04-21 21:20:46] &lt;FLK&gt; poszedl cos zjesc, ma byc 'zagodzine'
[2008-04-21 21:20:46] &lt;stas&gt; hop hop!
[2008-04-21 21:20:54] &lt;stas&gt;&#160;:-)
[2008-04-21 21:21:01] &lt;FLK&gt; za godzine* - oczywiscie ze spacja
[2008-04-21 21:21:03] &lt;stas&gt; ok, czyli GmbH&#160;?
[2008-04-21 21:21:29] &lt;stas&gt; GmbH: dzieki za poprawienie rss bloga mojego&#160;:-)
[2008-04-21 21:21:57] &lt;stas&gt; hmm, nieobecny?
[2008-04-21 21:22:19] &lt;stas&gt; ok, dalej luo
[2008-04-21 21:22:29] &lt;marcoos&gt; ee
[2008-04-21 21:22:34] &lt;marcoos&gt; luo nie jest czlonkiem avpl
[2008-04-21 21:22:37] &lt;piecu&gt; czemu nie dziala planeta.mozillapl.org?
[2008-04-21 21:22:42] &lt;marcoos&gt; piecu: soa #1
[2008-04-21 21:22:57] &lt;luo&gt; stas: ja tu tylko szpieguję
[2008-04-21 21:23:08] &lt;marcoos&gt; piecu: bo to nie jest planetA, tylko planet... http://planet.mozillapl.org/
[2008-04-21 21:23:14] &lt;stas&gt; cholera, znowu mnie nabrali&#160;;-)
[2008-04-21 21:23:28] &lt;piecu&gt; a nie powinno tez byc planeta?
[2008-04-21 21:23:31] &lt;piecu&gt; planet wiem ze dziala
[2008-04-21 21:23:36] &lt;stas&gt; marcoos: opowiesz nam cos?
[2008-04-21 21:23:43] &lt;marcoos&gt; za gorami, za lasami....
[2008-04-21 21:24:03] &lt;marcoos&gt; no wiec tak, pare godzin temu wp.pl dolaczyla do mailto handlerów w Fx 3 pl
[2008-04-21 21:24:10] &lt;marcoos&gt; to wiadomosc dobra
[2008-04-21 21:24:11] &lt;luo&gt; przepraszam, czyj jest ten blog? http://lenrock.jogger.pl/
[2008-04-21 21:24:15] &lt;marcoos&gt; wiadomosc złą macie w temacie
[2008-04-21 21:24:34] &lt;stas&gt; luo: lenrock = Kornel
[2008-04-21 21:24:37] &lt;marcoos&gt; sukcesywnie wrzucam teraz tłumaczenia tamtych trzech stron, które zrobiła FLK
[2008-04-21 21:24:46] &lt;GmbH&gt; Hmmm, czesc, u mnie nic nowego i brak pytan&#160;;)
[2008-04-21 21:24:48] &lt;marcoos&gt; z poprawkami pieca i moimi, dosc drobnymi
[2008-04-21 21:24:51] &lt;GmbH&gt; Zagapilem sie&#160;;D
[2008-04-21 21:25:01] &lt;piecu&gt; lenrock kiedys duzo rozszerzen tlumaczyl i duzo sie udzielal na mozillaplorg
[2008-04-21 21:25:10] &lt;marcoos&gt; i pytanie ode mnie jest takie - czy &quot;organic software&quot; to &quot;oprogramowanie naturalne&quot; czy moze jednak &quot;organiczne&quot;?
[2008-04-21 21:25:50] &lt;stas&gt; wiele lokalizacji zmenia &quot;organic&quot;
[2008-04-21 21:26:00] &lt;stas&gt; pascal proponuje im &quot;public domain software&quot;
[2008-04-21 21:26:08] --&gt;| wadim (chatzilla@moz-8228EF8B.lanet.net.pl) has joined #aviarypl
[2008-04-21 21:26:15] &lt;stas&gt; nie jestem pewien osobiscie. moze przegadamy to po SU?
[2008-04-21 21:26:23] &lt;wadim&gt; dobry
[2008-04-21 21:26:35] &lt;stas&gt; hej wadim 
[2008-04-21 21:26:43] &lt;wadim&gt; jem obiad
[2008-04-21 21:26:44] &lt;GmbH&gt; Czesc wadim&#160;:)
[2008-04-21 21:26:48] &lt;FLK&gt; smacznego&#160;:)
[2008-04-21 21:27:08] &lt;wadim&gt; dzieki
[2008-04-21 21:27:26] &lt;wadim&gt; kasia mnie tu zastapi&#160;;-) przy ekranie
[2008-04-21 21:27:33] &lt;wadim&gt; czesc 
[2008-04-21 21:27:34] &lt;stas&gt; marcoos: cos jeszcze? (organic zostawiamy na po-SU)
[2008-04-21 21:27:39] &lt;stas&gt;&#160;:-)
[2008-04-21 21:27:49] &lt;marcoos&gt; public domain?!
[2008-04-21 21:27:54] &lt;marcoos&gt; czy pascal wie, co to jest PD?
[2008-04-21 21:28:23] &lt;stas&gt; uznal, ze to dobrze oddaje ducha&#160;:/
[2008-04-21 21:28:34] &lt;stas&gt; nie, zle
[2008-04-21 21:28:36] &lt;stas&gt; stop
[2008-04-21 21:28:40] &lt;stas&gt; public good
[2008-04-21 21:28:44] &lt;stas&gt; kurde, nie pamietam
[2008-04-21 21:28:46] &lt;byte&gt; Ja bym zostawił &quot;organiczne&quot;.
[2008-04-21 21:28:47] &lt;stas&gt; ale to moj blad
[2008-04-21 21:29:11] &lt;marcoos&gt; aha
[2008-04-21 21:29:12] &lt;piecu&gt; mozemy po su?
[2008-04-21 21:29:25] &lt;marcoos&gt; no dobra&#160;:(
[2008-04-21 21:29:46] &lt;stas&gt; po SU. pytania do/od Marka?
[2008-04-21 21:31:23] &lt;stas&gt; czyli dalej, piecu!
[2008-04-21 21:31:33] &lt;piecu&gt; ja pytanie jak na wiki
[2008-04-21 21:31:55] &lt;stas&gt; Wadim mowi, ze to trzeba zmienic w templates
[2008-04-21 21:32:02] &lt;stas&gt; ja (jeszcze) nie umiem
[2008-04-21 21:32:04] &lt;stas&gt;&#160;;-)
[2008-04-21 21:32:06] &lt;piecu&gt; a poza tym chcialem powiedziec, ze Hubert jest niesamowity...
[2008-04-21 21:32:34] &lt;stas&gt; dobra dobra, wszyscy wiemy, ze mowisz to tylko dlatego, ze wiesz, ze to sie loguje i bedzie pozniej na wiki
[2008-04-21 21:32:36] &lt;stas&gt;&#160;;)
[2008-04-21 21:32:39] &lt;byte&gt; Prezesura zobowiązuje&#160;:)
[2008-04-21 21:33:11] &lt;piecu&gt; ale spotkania z hiszpanska spolecznoscia na wakacja, to nie byle co
[2008-04-21 21:34:22] &lt;stas&gt; ok, Wadim: czy zmiana tych bugzillowych templatow to duzo robty?
[2008-04-21 21:34:28] &lt;stas&gt; pokazalbys mi gdzie to siedzi?
[2008-04-21 21:34:44] &lt;wadim&gt;&#160;??
[2008-04-21 21:35:08] &lt;wadim&gt; co chcesz zmienic?
[2008-04-21 21:35:34] &lt;stas&gt; strone enter_bug.cgi
[2008-04-21 21:35:45] &lt;Wojciech&gt; Panowie, o szczegółach technicznych później...
[2008-04-21 21:35:48] &lt;stas&gt; zeby od razu wyswietlala produkty (patrz pytanie pieca na wiki)
[2008-04-21 21:38:04] &lt;Teo&gt; Można dalej...
[2008-04-21 21:38:18] &lt;Wojciech&gt; OK, to może teraz Piecu nam coś powie o sobie?
[2008-04-21 21:38:32] &lt;stas&gt; ok, ten teat tez pozniej w takim razie. pytania od/do pieca (pozostale)?
[2008-04-21 21:38:39] &lt;piecu&gt; brak
[2008-04-21 21:39:20] &lt;stas&gt; no to teraz ja
[2008-04-21 21:39:46] &lt;stas&gt; stef i adrianer odpowiedzieli na moja prosbe o wersje i milestones. prosze innych ownerow o to samo
[2008-04-21 21:39:57] &lt;stas&gt; byte: mysle, ze spokojnie mozesz mi cos podac, najwyzej potem zmienimy
[2008-04-21 21:40:07] &lt;byte&gt; OK, dobra, pomyślę i napiszę.
[2008-04-21 21:40:12] &lt;stas&gt; cool
[2008-04-21 21:40:53] &lt;stas&gt; poza tym: Witia, dzieki za przypomnienie o poprawkach, postaram sie wziac za to w tym tygodniu&#160;:/ (malo czasu)
[2008-04-21 21:40:54] &lt;Wojciech&gt; Zastanawiam się, czy nie zgłaszać tam błędów dotyczących funkcjonowania GWO?
[2008-04-21 21:41:32] &lt;stas&gt; tam =&#160;?
[2008-04-21 21:41:42] &lt;Wojciech&gt; na bugzilli
[2008-04-21 21:41:48] &lt;stas&gt; mamy dla Ciebie miejsce Wojciechu: slownik.aviary.pl&#160;:-)
[2008-04-21 21:42:21] &lt;Wojciech&gt; poważnie?
[2008-04-21 21:42:21] &lt;piecu&gt; reorganizacji bugzilli sie sprawdza&#160;;)
[2008-04-21 21:42:42] &lt;stas&gt; Wojciech: w klasyfikacji &quot;strony www&quot;
[2008-04-21 21:42:46] &lt;stas&gt; sam zoabcz&#160;:-)
[2008-04-21 21:42:49] &lt;stas&gt; i jestes ownerem&#160;;D
[2008-04-21 21:43:05] &lt;Wojciech&gt; miło mi, zaraz sprawdzę&#160;:-)
[2008-04-21 21:43:24] &lt;stas&gt; pierwszym bugiem powinno byc zrobienie przekierowania slownik.aviary.pl na slownik.lokalne.net -- zajmiejsz sie tym Wojciechu, prosze?
[2008-04-21 21:43:30] &lt;stas&gt; (zgloszeniem buga)
[2008-04-21 21:43:35] &lt;stas&gt; ok, pytania do mnie?
[2008-04-21 21:43:36] &lt;Wojciech&gt; Ale fajne: &quot;Enter a new błąd report&quot;
[2008-04-21 21:43:48] &lt;piecu&gt; czemu przekierowania, a nie kopii?
[2008-04-21 21:43:50] &lt;Wojciech&gt; Ja ponawiam prośbę o rozliczenie poszczególnych osób za SLED SP2 - nie martw się, to pewnie już ostatnie...
[2008-04-21 21:44:52] &lt;stas&gt; ok, bede o tym pamietal
[2008-04-21 21:45:16] &lt;stas&gt; piecu: nie wiem, czy nie latwiej na razie bedzie zrobic przekierowanie. anyways, podyskutujmy o tym w tym bugu&#160;:-)
[2008-04-21 21:45:33] &lt;piecu&gt; jedzmy dalej
[2008-04-21 21:45:39] &lt;piecu&gt; bo cos nam opornie idzie
[2008-04-21 21:45:44] &lt;stas&gt; Teo
[2008-04-21 21:46:12] &lt;Teo&gt; brak - czekam na harmonogram Witii
[2008-04-21 21:47:17] &lt;piecu&gt; czemu cie nie ma na wiki?
[2008-04-21 21:47:39] &lt;Teo&gt; uzupełnię później
[2008-04-21 21:47:52] &lt;piecu&gt; ale to jest na standup&#160;:)
[2008-04-21 21:47:59] &lt;wadim&gt; &quot;My błędy też są niezłe&quot;&#160;;-)
[2008-04-21 21:48:32] &lt;wadim&gt; możemy tymczasowo zmienić błędy np. na &quot;krowy&quot;&#160;;-)
[2008-04-21 21:48:36] &lt;stas&gt; teo: pytania od/do?
[2008-04-21 21:48:43] &lt;stas&gt; wadim: ej, to jest super mysl
[2008-04-21 21:48:45] &lt;stas&gt; zrobmy to
[2008-04-21 21:48:47] &lt;stas&gt; prosze
[2008-04-21 21:48:48] &lt;stas&gt; dzis, teraz
[2008-04-21 21:48:52] &lt;stas&gt; powiedz, gdzie zmieniac
[2008-04-21 21:48:55] &lt;Wojciech&gt; wadim: zrób to, proszę!!!
[2008-04-21 21:49:14] &lt;wadim&gt; w global/variables.tmpl&#160;;-)
[2008-04-21 21:49:15] &lt;Teo&gt; brak
[2008-04-21 21:49:17] &lt;piecu&gt; panowie, za duzo wii&#160;:D
[2008-04-21 21:49:57] &lt;stas&gt; dalej? wadim&#160;?
[2008-04-21 21:50:20] &lt;wadim&gt; no u mnie dalej śledzie solone
[2008-04-21 21:51:00] &lt;piecu&gt; duzo zostalo?
[2008-04-21 21:51:19] &lt;Wojciech&gt; przecież dostaliście raport?
[2008-04-21 21:51:32] &lt;piecu&gt; dobra, jest na wiki...
[2008-04-21 21:51:54] &lt;wadim&gt; Wojciech: jaki bierzemy termin docelowy dla reszty?
[2008-04-21 21:52:04] &lt;wadim&gt; tydzień?&#160;;-)
[2008-04-21 21:52:22] &lt;zaryk&gt; będę za 20 minut, obecna dyskusja i tak mnie nie dotyczy..
[2008-04-21 21:52:26] &lt;stas&gt; ok
[2008-04-21 21:52:27] &lt;Wojciech&gt; nie odważę się określić czegoś dokładnego, przynajmniej nie w tej chwili
[2008-04-21 21:53:15] &lt;Wojciech&gt; jeśli wypełnianie luk będzie tak szybkie, jak to było dzisiaj, to do końca tygodnia może będzie
[2008-04-21 21:53:37] &lt;wadim&gt;&#160;;-)
[2008-04-21 21:54:30] &lt;piecu&gt; cos jeszcze od/do wadima?
[2008-04-21 21:55:02] &lt;stas&gt; ja pozniej o te templates
[2008-04-21 21:55:07] &lt;stas&gt; ok, Witia?
[2008-04-21 21:55:14] &lt;Witia&gt; Moje pytania sa na wiki
[2008-04-21 21:56:46] &lt;Wojciech&gt; No to teraz ja
[2008-04-21 21:56:48] &lt;stas&gt; ja nie pamietam, jak to jest z tym kluczem
[2008-04-21 21:56:54] &lt;stas&gt; Wojciech: sekunde
[2008-04-21 21:57:14] &lt;stas&gt; (dlatego tez nie odpowiedzialem na majl)
[2008-04-21 21:57:23] &lt;marcoos&gt; ja mam jeszcze jedni pytanie, ale jak skonczymy
[2008-04-21 21:57:29] &lt;stas&gt; strzelam, ze to dsa&#160;;)
[2008-04-21 21:57:53] &lt;stas&gt; co do informatorium, to ja srednio teraz bede mogl, bo bede we francji&#160;:-)
[2008-04-21 21:58:03] &lt;stas&gt; no chyba ze jakos w tym tygodniu..
[2008-04-21 21:58:09] &lt;stas&gt; pomysle
[2008-04-21 21:58:16] &lt;marcoos&gt; informatorium?
[2008-04-21 21:58:25] &lt;stas&gt; dzieki za rozpoznanie&#160;:-)
[2008-04-21 21:58:36] &lt;Wojciech&gt; stas: wiesz, co masz zrobić przed wyjazdem?
[2008-04-21 21:58:44] &lt;stas&gt; Wojciech: roliczenie sled
[2008-04-21 21:58:53] &lt;Wojciech&gt; 5+
[2008-04-21 21:58:53] &lt;stas&gt; nawet przez sen to powtarzam!
[2008-04-21 21:58:54] &lt;stas&gt;&#160;;-)
[2008-04-21 21:59:14] &lt;stas&gt; czy ktos umie pomoc Witii w sprawie tego klucza ssh?
[2008-04-21 21:59:27] &lt;marcoos&gt; jest howto na m.o
[2008-04-21 21:59:46] &lt;Witia&gt; To moze zaloze buga na b.m.o i najpierw zapytam, jaki klucz dolaczyc
[2008-04-21 21:59:51] &lt;marcoos&gt; http://developer.mozilla.org/en/docs/Using_SSH_to_connect_to_CVS
[2008-04-21 21:59:58] |&lt;-- luo has left moznet (Quit: ChatZilla 0.9.81-rdmsoft [XULRunner 1.9b5/2008032619])
[2008-04-21 22:00:38] &lt;marcoos&gt; masz wyslac id_dsa.pub
[2008-04-21 22:00:43] &lt;Witia&gt; Widzialem strone, ale takiej informacji nie znalazlem
[2008-04-21 22:00:53] &lt;wadim&gt; ok, dalej&#160;;-)
[2008-04-21 22:00:55] &lt;marcoos&gt; a tutaj: http://developer.mozilla.org/en/docs/Using_SSH_to_connect_to_CVS#Generating_an_SSH_key&#160;?&#160;:P
[2008-04-21 22:01:11] &lt;stas&gt; ok, Wojciechu! sluchamy
[2008-04-21 22:01:24] &lt;Wojciech&gt; A więc wszystko napisałem na wiki&#160;:-P
[2008-04-21 22:01:33] &lt;marcoos&gt; &quot;Do file a Server Operations bug in Bugzilla and attach your id_dsa.pub to the bug. &quot;
[2008-04-21 22:01:41] &lt;Wojciech&gt; Pytań nie mam,
[2008-04-21 22:01:48] &lt;Wojciech&gt; chyba że Wy macie jakieś
[2008-04-21 22:02:15] &lt;wadim&gt; ja mam prośbę&#160;;-)
[2008-04-21 22:02:21] &lt;wadim&gt; o konto w gwo
[2008-04-21 22:02:25] &lt;marcoos&gt; ja mam 2, ale nie konkretnie do Ciebie&#160;:)
[2008-04-21 22:02:30] &lt;Wojciech&gt; dobrze
[2008-04-21 22:02:53] &lt;marcoos&gt; o, to ja tez chce&#160;:)
[2008-04-21 22:03:01] &lt;Wojciech&gt; do GWO?
[2008-04-21 22:03:05] &lt;marcoos&gt; aha
[2008-04-21 22:03:12] &lt;piecu&gt; to ja tez, jak lecisz to po calosci
[2008-04-21 22:03:16] &lt;Wojciech&gt; da się zrobić
[2008-04-21 22:03:48] &lt;Wojciech&gt; co Was tak wzięło? miesiąc temu trzeba było brać z łapanki...
[2008-04-21 22:03:55] &lt;Wojciech&gt;&#160;:-)
[2008-04-21 22:04:03] |&lt;-- FLK has left moznet (Ping timeout)
[2008-04-21 22:04:20] &lt;marcoos&gt; Twoj pokaz na zlocie...
[2008-04-21 22:04:43] [INFO] 3 matches for ``W'': [Witia, Wojciech, wadim]
[2008-04-21 22:04:45] &lt;marcoos&gt; ok, ktos ma jeszcze cos do Wojciecha?&#160;:)
[2008-04-21 22:04:46] &lt;Wojciech&gt; to może zostanę rzecznikiem Aviary.pl?
[2008-04-21 22:05:15] --&gt;| FLK (blabla@moz-10972A25.brnt.cable.ntl.com) has joined #aviarypl
[2008-04-21 22:05:23] &lt;FLK&gt; przepraszam, coś mnie rozłączyło
[2008-04-21 22:05:33] &lt;marcoos&gt; bywa...&#160;:)
[2008-04-21 22:06:23] &lt;marcoos&gt; ok
[2008-04-21 22:06:30] &lt;marcoos&gt; zaryk: cos chcesz dodac ponad to, co na wiki?
[2008-04-21 22:06:53] &lt;stas&gt; zaryk: super robota z tymi stronami gnome!
[2008-04-21 22:07:54] &lt;Wojciech&gt; a w tym tygodniu będę mógł Cię wesprzeć w tym, co łączy się z słownikiem GWO
[2008-04-21 22:08:15] &lt;marcoos&gt; ok, chyba skonczylismy standup?
[2008-04-21 22:08:29] &lt;piecu&gt; to chyba jeden z dluzszych...
[2008-04-21 22:08:30] &lt;stas&gt; zostala jeszcze sprawa Joanny
[2008-04-21 22:09:03] &lt;Wojciech&gt; (w TVP 1 jest &quot;Mistrz i Malgorzata&quot; - film rosyjski - polecam)
[2008-04-21 22:09:48] &lt;byte&gt; Ja polecam książkę - lepsza&#160;:)
[2008-04-21 22:09:55] * marcoos nie ma telewizora
[2008-04-21 22:10:00] &lt;piecu&gt; joanny?
[2008-04-21 22:10:06] &lt;Wojciech&gt; tak, tylko trzeba uważać na tłumaczenie
[2008-04-21 22:10:07] &lt;marcoos&gt; a ksiazke przeczytal dawno temu&#160;:)
[2008-04-21 22:10:26] &lt;marcoos&gt; zostala nie tylko sprawa Joanny
[2008-04-21 22:10:31] &lt;marcoos&gt; ale od niej mozemy zaczac
[2008-04-21 22:11:34] &lt;marcoos&gt; ja bym ją przyjął wg standardowej procedury na półroczny &quot;staż&quot;
[2008-04-21 22:11:47] &lt;marcoos&gt; zresztą, nikt inny nie odpowiedział na ogłoszenie HG w terminie
[2008-04-21 22:11:52] &lt;marcoos&gt; ani po terminie...
[2008-04-21 22:12:16] &lt;stas&gt; nie, ale staze nie sa z oglaszen o rekrutacji
[2008-04-21 22:12:20] &lt;Wojciech&gt; ja się zgadzam z tow. marcoosem
[2008-04-21 22:12:35] &lt;wadim&gt; no to może krótszy staż?
[2008-04-21 22:12:42] &lt;stas&gt; wiec ja bym chcial miec Joanne od razu w teamie
[2008-04-21 22:12:45] &lt;Wojciech&gt; stas: to nasze niedopatrzenie
[2008-04-21 22:12:51] &lt;wadim&gt;&#160;:P
[2008-04-21 22:13:04] &lt;marcoos&gt; aha, czyli staze sa dla tych, ktorzy sie wprosili, a dla tych z ogloszenia - nie?
[2008-04-21 22:13:55] &lt;Wojciech&gt; co prawda nie jestem już boss, ale proponowałbym jednak staże utrzymać dla wszystkich
[2008-04-21 22:13:58] &lt;Teo&gt; ja się nie wpraszałem
[2008-04-21 22:14:03] &lt;marcoos&gt; tak czy inaczej, wypadaloby jej odpowiedziec
[2008-04-21 22:14:26] &lt;stas&gt; nie dla tych co sie wprosili, tylko dla tych, ktorzy sa od dawna przy zaspole
[2008-04-21 22:14:40] &lt;Wojciech&gt; ...gdyż staż jest okresem próbnym i powinno się go stosować do wszystkich
[2008-04-21 22:14:54] &lt;stas&gt; ale jesli dajemy ogloszenie, to - jesli dobrze rozumiem Huberta - powinnismy zaprosic od razu do teamu
[2008-04-21 22:15:17] &lt;Wojciech&gt; stażyści są też w teamie, choć może na mnijszych uprawnieniach
[2008-04-21 22:15:19] &lt;marcoos&gt; ok, to wyjasnij mi, dlaczego tym, ktorzy sa od dawna przy zespole, oferujemy bardziej wysrubowane warunki (jakies staze itp.), a tym nie wiadomo skad - od razu miejsce w zespole&#160;:)
[2008-04-21 22:15:26] &lt;Wojciech&gt; nawet mają pocztę w aviary.pl
[2008-04-21 22:15:41] &lt;stas&gt; uprawnienia sa dokladnie takie same
[2008-04-21 22:15:46] &lt;marcoos&gt; chyba ze mi sie cos pomieszalo?
[2008-04-21 22:15:55] &lt;stas&gt; nie wiem, hubert wie&#160;:-)
[2008-04-21 22:16:09] |&lt;-- GmbH has left moznet (Connection reset by peer)
[2008-04-21 22:16:14] &lt;piecu&gt; a nie mozemy to nazwac okresem probnym&gt;
[2008-04-21 22:16:16] &lt;piecu&gt;&#160;?
[2008-04-21 22:16:22] &lt;piecu&gt; to normalne przy rekrutacji
[2008-04-21 22:16:38] &lt;marcoos&gt; ta nazwa bylaby lepsza, oczywiscie
[2008-04-21 22:16:46] &lt;stas&gt; ok, mozemy tak zrobic
[2008-04-21 22:16:47] &lt;marcoos&gt; ale nie o nazwe chodzi, tylko o zasady&#160;:)
[2008-04-21 22:16:53] &lt;Teo&gt; to jak bym odpowiedział na ogłoszenie, to byłbym odrazu w zespole, a tak to mam półroczny staż?, to ja chromolę takie równouprawnienie
[2008-04-21 22:16:58] &lt;stas&gt; mysle, ze to bedzie fair wobec &quot;stazystow&quot;
[2008-04-21 22:17:01] &lt;Wojciech&gt; marcoos: czemu, staż nikomu nie uwłacza
[2008-04-21 22:17:18] &lt;stas&gt; no wlasnie, chyba musimy to przegadac
[2008-04-21 22:17:32] &lt;marcoos&gt; na zlocie w pazdzierniku?&#160;:D
[2008-04-21 22:17:41] &lt;Wojciech&gt; a mogę coś zaproponować?
[2008-04-21 22:17:45] &lt;stas&gt; jedziesz
[2008-04-21 22:17:57] &lt;zaryk&gt; marcoos, stas: na wiki jest wszystko
[2008-04-21 22:18:01] &lt;Wojciech&gt; przyjmijmy pannę Joannę na staż
[2008-04-21 22:18:12] &lt;Wojciech&gt; a potem możemy dyskutować do października
[2008-04-21 22:18:18] &lt;Wojciech&gt; jestem za tym,
[2008-04-21 22:18:36] &lt;Wojciech&gt; żeby staż dotyczył wszystkich, przyjmowanych do zespołu
[2008-04-21 22:18:47] &lt;stas&gt; to ma sens
[2008-04-21 22:18:49] &lt;Wojciech&gt; - to nikomu nie uwłacza, a nawet budzi pewien respekt\
[2008-04-21 22:18:51] &lt;marcoos&gt; pytanie brzmi, czy pol roku to nie jest za dlugo
[2008-04-21 22:19:09] &lt;zaryk&gt; moim zdaniem pół roku to zdecydowanie za długo
[2008-04-21 22:19:11] &lt;marcoos&gt; ja bylbym za tym, zeby skrocic ten okres, zwlaszcza wyrozniajacym sie osobom&#160;:)
[2008-04-21 22:19:20] &lt;zaryk&gt; prawda jest taka że już po miesiącu wiadomo czy ktoś się nadaje czy nie
[2008-04-21 22:19:28] &lt;Wojciech&gt; można
[2008-04-21 22:19:42] &lt;zaryk&gt; ja zanim się w ogóle ubiegałem na staż przez jakiś miesiąc pracowałem pod opieką Tomka Dominikowskiego
[2008-04-21 22:19:44] &lt;stas&gt; czasami zdarzyc sie moze, ze przez miesiac nic sie nie dzieje akurat w danym projekcie
[2008-04-21 22:19:50] &lt;stas&gt; ale 6 miesiecy to faktycznie za dlugo
[2008-04-21 22:19:51] &lt;zaryk&gt; to wystarczyło, żeby tłumaczenia trzymały poziom
[2008-04-21 22:20:04] &lt;Wojciech&gt; 3 miesiące?
[2008-04-21 22:20:12] &lt;stas&gt; ok, robimy mala rewolucje i chcialbym przegadac to z Hubertem
[2008-04-21 22:20:16] &lt;marcoos&gt; moze wiec jednak miesiac, ale przy zalozeniu, ze cos sie dzieje
[2008-04-21 22:20:32] &lt;marcoos&gt; jak nie, to dluzej, albo proba przy innych projektach (MDC&#160;:D)
[2008-04-21 22:20:32] &lt;zaryk&gt; a jak nic się nie dzieje to żegnamy się z delikwentem
[2008-04-21 22:20:36] &lt;piecu&gt; moim zdaniem 3 by bylo ok
[2008-04-21 22:20:50] &lt;Teo&gt; myślę, że 3 to rozsądny kompromis
[2008-04-21 22:20:54] &lt;stas&gt; ja bym wolal, zeby wypowiedzieli sie zaryk i Teo 
[2008-04-21 22:21:30] &lt;Teo&gt; staż zawsze sie przyda, ale skracanie di 1. miesu=iąca, to przegięcie
[2008-04-21 22:21:37] &lt;stas&gt; poza tym, skoro juz przy tym jestemy, chcialbym sie dowiedziec, czy gdzies, w ktoryms miejscu, staz sprawia jakies problemy
[2008-04-21 22:21:51] &lt;stas&gt; czy sa miejsca, w ktorych czegos zaniedbujemy?
[2008-04-21 22:21:56] &lt;zaryk&gt; przede wszystkim powinny być osoby opiekujące się stażystami
[2008-04-21 22:21:58] &lt;zaryk&gt; konkretnie.
[2008-04-21 22:22:16] &lt;zaryk&gt; bo teraz to tak wygląda że stażysta jest &quot;na lodzie&quot; bez obrazy
[2008-04-21 22:22:20] &lt;stas&gt; ok, tzw. &quot;sąsiedzi&quot;&#160;:-)
[2008-04-21 22:22:37] &lt;stas&gt; to ma sens i bardzo dobrze sie sprawdza np na wikieducator.org
[2008-04-21 22:22:42] &lt;zaryk&gt; ja akurat miałem Tomka, ale on sam był wtedy stażystą
[2008-04-21 22:22:44] &lt;stas&gt; chcialbym cos takiego wprowadzic
[2008-04-21 22:22:47] &lt;Teo&gt; oprócz tytularnych, to nie ma problemów. Jeśli komuś zależy na tym , aby mówić, że jest członkiem Aviary, to może przeszkadza
[2008-04-21 22:23:18] &lt;Wojciech&gt; zaryk ma rację, jeśli stażysta nie zajmuje się konkretnym projektem, pozostaje sam(a)
[2008-04-21 22:23:55] &lt;Teo&gt; ja nie mam problemów takiej natury...&#160;:)
[2008-04-21 22:24:14] &lt;FLK&gt; Ech - Wy chcecie skracać staże, a ja miałam zamiar prosić o przedłużenie mojego... (bo byłam offline przez miesiąc i nawalam z GWO strasznie - ale nie moja wina, że mnie ten słownik onieśmiela -_-&quot;)
[2008-04-21 22:24:18] &lt;stas&gt; czy zmiana nazwy &quot;stazysty&quot; na &quot;czlonek na probie&quot; albo cos takiego bylaby dobrze widziana?
[2008-04-21 22:24:32] &lt;zaryk&gt; po co komplikować sprawę?;)
[2008-04-21 22:24:37] &lt;Wojciech&gt; nie, chyba jeszcze gorzej...
[2008-04-21 22:24:41] &lt;Teo&gt; a po co? co to za dziwne określenie 
[2008-04-21 22:24:46] --&gt;| GmbH (GmbH@moz-F00128A3.neoplus.adsl.tpnet.pl) has joined #aviarypl
[2008-04-21 22:24:54] &lt;stas&gt; ok, zgadzam sie&#160;;-)
[2008-04-21 22:24:59] &lt;piecu&gt; czlonek na probie mi sie podoba&#160;:D
[2008-04-21 22:25:09] &lt;FLK&gt; wypraszam sobie członki!&#160;;)
[2008-04-21 22:25:18] &lt;stas&gt;&#160;;-)
[2008-04-21 22:25:20] &lt;Teo&gt; zależy co masz na myśli pisząc członek&#160;:)
[2008-04-21 22:25:31] &lt;zaryk&gt; to może wróćmy do sprawy opiekunów
[2008-04-21 22:25:34] &lt;Wojciech&gt; (dzwonek) proszę o powagę!
[2008-04-21 22:25:41] &lt;wadim&gt; proponuję całą hierarchię - podlokalizator, lokalizator, nadlokalizator
[2008-04-21 22:25:49] &lt;wadim&gt; jak z leśnuczymi
[2008-04-21 22:26:10] &lt;Wojciech&gt; wadim, masz szczęście, że złożyłem lekkomyslnie dymisję
[2008-04-21 22:26:14] &lt;wadim&gt;&#160;:P
[2008-04-21 22:26:18] &lt;Teo&gt; nie komplikujmy sprawy
[2008-04-21 22:26:34] &lt;piecu&gt; ok - stazysta i 3 miesiace?
[2008-04-21 22:26:42] &lt;Wojciech&gt; wracając do rzeczy: propzycja stażu 3-miesięcznego,
[2008-04-21 22:26:55] &lt;Wojciech&gt; nazwa - stażyst(k)a
[2008-04-21 22:27:10] &lt;zaryk&gt; i przy przyjmowaniu stażysty team przydziela opiekuna
[2008-04-21 22:27:10] &lt;Teo&gt; tak trzymać
[2008-04-21 22:27:27] &lt;Wojciech&gt; jeśli stażyst(k)a nie zajmuje się konkretnym projektem,
[2008-04-21 22:27:30] &lt;marcoos&gt; nadszyszkownik
[2008-04-21 22:27:36] &lt;Wojciech&gt; otrzymuje opekuna
[2008-04-21 22:27:50] &lt;Wojciech&gt; Pytania?
[2008-04-21 22:28:05] &lt;FLK&gt; od kiedy te 3 miesiące wchdzą w życie?
[2008-04-21 22:28:06] &lt;zaryk&gt; to znaczy że jeśli stażysta zajmuje się GNOME to nie otrzymuje opiekuna?
[2008-04-21 22:28:06] &lt;marcoos&gt; tak... kto i kiedy wysle do niej maila?&#160;:)
[2008-04-21 22:28:23] |&lt;-- byte has left moznet (Quit: WeeChat 0.2.6)
[2008-04-21 22:28:34] &lt;stas&gt; ja mam pytanie
[2008-04-21 22:28:43] &lt;stas&gt; czy mamy cos konkretnego dla Joanny?
[2008-04-21 22:28:48] &lt;Wojciech&gt; zaryk: w zasadzie opiekun jest niepotrzebny w takiej sytuacji
[2008-04-21 22:28:53] &lt;stas&gt; jesli chce gnome, to kto ja wezmie pod skrzydla?
[2008-04-21 22:28:56] &lt;piecu&gt; o to samo mialem pytac
[2008-04-21 22:29:01] &lt;piecu&gt; czy to nie mialo byc na potrzeby sleda?
[2008-04-21 22:29:02] &lt;marcoos&gt; jak tak lubi gnome i dokumentacje, to moze polubi sled guides?&#160;:D
[2008-04-21 22:30:29] &lt;zaryk&gt; dokumentacja gnome jest w ogóle nieruszona (poza moim tłumaczeniem sound-juicer)
[2008-04-21 22:30:48] &lt;Teo&gt; jest jeszcze Edit do omówienia
[2008-04-21 22:31:24] &lt;zaryk&gt; to co dla stażystki?
[2008-04-21 22:31:26] &lt;stas&gt; moze mozna by ja poprosic o QA userguides gnomowych?
[2008-04-21 22:31:34] &lt;stas&gt; wadim, Wojciech, co myslicie?
[2008-04-21 22:31:47] &lt;wadim&gt; tak
[2008-04-21 22:31:52] &lt;Wojciech&gt; najpierw musiałby się wdrożyć w nasze standardy
[2008-04-21 22:31:59] &lt;wadim&gt; no
[2008-04-21 22:32:24] &lt;Wojciech&gt; wolałbym, żeby się z nimi zapoznała, potłumaczyła, a my zobaczymy, jak to jej idzie
[2008-04-21 22:33:01] &lt;piecu&gt; to moze tlumaczenie gnome'owych user guides, skoro ich prawie nie ma?
[2008-04-21 22:33:02] &lt;stas&gt; ja mysle, ze pomocy z takim cv sie nie odrzuca tak szybko&#160;:-)
[2008-04-21 22:33:06] &lt;Wojciech&gt; oczywiście, np. akregator na początek może być
[2008-04-21 22:33:24] * marcoos zgadza sie ze stasiem
[2008-04-21 22:33:28] &lt;Wojciech&gt; albo coś w tym rodzaju
[2008-04-21 22:33:35] &lt;stas&gt; hubert jest na gtalku
[2008-04-21 22:33:35] &lt;zaryk&gt; ja wiem z doświadczenia że dokumentacja jest najłatwiejsza na początek
[2008-04-21 22:33:41] &lt;Wojciech&gt; ja nie chcę odrzucać pomocy
[2008-04-21 22:33:48] &lt;zaryk&gt; chętnie mogę stażystce pomóc
[2008-04-21 22:33:50] &lt;wadim&gt; ale kto zrobi wprowadzenie?
[2008-04-21 22:33:55] &lt;stas&gt; o!
[2008-04-21 22:34:09] &lt;wadim&gt; do idiota, sleda itp?
[2008-04-21 22:34:18] &lt;wadim&gt; bo chyba nie każemy na sucho tłumaczyć?
[2008-04-21 22:35:04] &lt;zaryk&gt; czemu ja nie rozumiem tych skrótów? idiota, sled?
[2008-04-21 22:35:26] &lt;Wojciech&gt; sled = suse linux enterprise desktop
[2008-04-21 22:35:27] &lt;piecu&gt; nie bylo cie na spotkaniu w krakowie&#160;:)
[2008-04-21 22:35:30] &lt;stas&gt; idiot = idiom world server
[2008-04-21 22:35:37] &lt;stas&gt; czy jakos tak&#160;;-)
[2008-04-21 22:35:46] &lt;Wojciech&gt; (ta druga nazwa jest bardzo trafna)
[2008-04-21 22:35:55] &lt;piecu&gt; czyli narzedzie do tlumaczenia tych guidow
[2008-04-21 22:35:59] &lt;zaryk&gt; ach czyli rozumiem że potrzebne jest tłumczenie fragmentu dokumentacji sled?
[2008-04-21 22:36:03] &lt;marcoos&gt; tak, w starym jakims .necie, windows-only&#160;:)
[2008-04-21 22:36:06] &lt;Wojciech&gt; tak
[2008-04-21 22:36:17] &lt;zaryk&gt; wiem, że jestem stażystą, ale uwielbiam dokumentacje&#160;:D
[2008-04-21 22:36:22] * marcoos w miedzyczasie prosi osoby niezainteresowane gnome/sledem o rzucenie okiem na http://bugs.aviary.pl/show_bug.cgi?id=1613
[2008-04-21 22:36:38] &lt;Wojciech&gt; muszę iść 
[2008-04-21 22:37:34] &lt;Wojciech&gt; osoby zainteresowane tłumaczeniem dokumentacji do sleda proszę o e-mail
[2008-04-21 22:37:48] &lt;Wojciech&gt; a terz już czas na mnie
[2008-04-21 22:38:06] &lt;zaryk&gt; żegnamy się&#160;:)
[2008-04-21 22:38:20] &lt;Wojciech&gt; dobranoc!
[2008-04-21 22:38:24] &lt;FLK&gt; dobranoc&#160;:)
[2008-04-21 22:38:26] &lt;zaryk&gt; możemy w takim razie szybciutko przejść do dyskusji nad edit?
[2008-04-21 22:38:32] &lt;--| Wojciech has left #aviarypl
[2008-04-21 22:38:50] &lt;piecu&gt; a czy ktos wrzuci loga na wiki?
[2008-04-21 22:39:06] &lt;wadim&gt; ale odpowiednio przyciętego&#160;:P

</pre>

<!-- 
NewPP limit report
Cached time: 20160515071000
Cache expiry: 86400
Dynamic content: false
CPU time usage: 0.047 seconds
Real time usage: 0.049 seconds
Preprocessor visited node count: 181/1000000
Preprocessor generated node count: 204/1000000
Post‐expand include size: 0/2097152 bytes
Template argument size: 0/2097152 bytes
Highest expansion depth: 2/40
Expensive parser function count: 0/100
-->

<!-- 
Transclusion expansion time report (%,ms,calls,template)
100.00%    0.000      1 - -total
-->

<!-- Saved in parser cache with key aviarypl_wiki-wiki_:pcache:idhash:1922-0!*!0!!pl!*!* and timestamp 20160515071000 and revision id 6033
 -->
</div>					<div class="printfooter">
						Źródło: „<a dir="ltr" href="http://wiki.aviary.pl/index.php?title=Stand-up:2008-04-21&amp;oldid=6033">http://wiki.aviary.pl/index.php?title=Stand-up:2008-04-21&amp;oldid=6033</a>”					</div>
				<div id='catlinks' class='catlinks'><div id="mw-normal-catlinks" class="mw-normal-catlinks"><a href="/Specjalna:Kategorie" title="Specjalna:Kategorie">Kategorie</a>: <ul><li><a href="/Kategoria:Spotkanie" title="Kategoria:Spotkanie">Spotkanie</a></li><li><a href="/Kategoria:Stand-up" title="Kategoria:Stand-up">Stand-up</a></li></ul></div></div>				<div class="visualClear"></div>
							</div>
		</div>
		<div id="mw-navigation">
			<h2>Menu nawigacyjne</h2>

			<div id="mw-head">
									<div id="p-personal" role="navigation" class="" aria-labelledby="p-personal-label">
						<h3 id="p-personal-label">Narzędzia osobiste</h3>
						<ul>
							<li id="pt-login"><a href="/index.php?title=Specjalna:Zaloguj&amp;returnto=Stand-up%3A2008-04-21" title="Zachęcamy do zalogowania się, choć nie jest to obowiązkowe. [o]" accesskey="o">Zaloguj się</a></li>						</ul>
					</div>
									<div id="left-navigation">
										<div id="p-namespaces" role="navigation" class="vectorTabs" aria-labelledby="p-namespaces-label">
						<h3 id="p-namespaces-label">Przestrzenie nazw</h3>
						<ul>
															<li  id="ca-nstab-main" class="selected"><span><a href="/Stand-up:2008-04-21"  title="Zobacz stronę treści [c]" accesskey="c">Strona</a></span></li>
															<li  id="ca-talk" class="new"><span><a href="/index.php?title=Dyskusja:Stand-up:2008-04-21&amp;action=edit&amp;redlink=1"  title="Dyskusja o zawartości tej strony [t]" accesskey="t" rel="discussion">Dyskusja</a></span></li>
													</ul>
					</div>
										<div id="p-variants" role="navigation" class="vectorMenu emptyPortlet" aria-labelledby="p-variants-label">
												<h3 id="p-variants-label">
							<span>Warianty</span><a href="#"></a>
						</h3>

						<div class="menu">
							<ul>
															</ul>
						</div>
					</div>
									</div>
				<div id="right-navigation">
										<div id="p-views" role="navigation" class="vectorTabs" aria-labelledby="p-views-label">
						<h3 id="p-views-label">Wyświetleń</h3>
						<ul>
															<li id="ca-view" class="selected"><span><a href="/Stand-up:2008-04-21" >Czytaj</a></span></li>
															<li id="ca-viewsource"><span><a href="/index.php?title=Stand-up:2008-04-21&amp;action=edit"  title="Ta strona jest zabezpieczona. Możesz zobaczyć tekst źródłowy. [e]" accesskey="e">Tekst źródłowy</a></span></li>
															<li id="ca-history" class="collapsible"><span><a href="/index.php?title=Stand-up:2008-04-21&amp;action=history"  title="Starsze wersje tej strony. [h]" accesskey="h">Wyświetl historię</a></span></li>
													</ul>
					</div>
										<div id="p-cactions" role="navigation" class="vectorMenu emptyPortlet" aria-labelledby="p-cactions-label">
						<h3 id="p-cactions-label"><span>Więcej</span><a href="#"></a></h3>

						<div class="menu">
							<ul>
															</ul>
						</div>
					</div>
										<div id="p-search" role="search">
						<h3>
							<label for="searchInput">Szukaj</label>
						</h3>

						<form action="/index.php" id="searchform">
							<div>
							<input type="search" name="search" placeholder="Szukaj" title="Przeszukaj Aviary.pl wiki [f]" accesskey="f" id="searchInput" /><input type="hidden" value="Specjalna:Szukaj" name="title" /><input type="submit" name="fulltext" value="Szukaj" title="Szukaj wprowadzonego tekstu w treści stron" id="mw-searchButton" class="searchButton mw-fallbackSearchButton" /><input type="submit" name="go" value="Przejdź" title="Przejdź do strony o dokładnie takim tytule, o ile istnieje" id="searchButton" class="searchButton" />							</div>
						</form>
					</div>
									</div>
			</div>
			<div id="mw-panel">
				<div id="p-logo" role="banner"><a class="mw-wiki-logo" href="/Strona_g%C5%82%C3%B3wna"  title="Strona główna"></a></div>
						<div class="portal" role="navigation" id='p-navigation' aria-labelledby='p-navigation-label'>
			<h3 id='p-navigation-label'>Nawigacja</h3>

			<div class="body">
									<ul>
						<li id="n-mainpage-description"><a href="/Strona_g%C5%82%C3%B3wna" title="Przejdź na stronę główną [z]" accesskey="z">Strona główna</a></li><li id="n-recentchanges"><a href="/Specjalna:Ostatnie_zmiany" title="Lista ostatnich zmian na Aviary.pl wiki. [r]" accesskey="r">Ostatnie zmiany</a></li><li id="n-randompage"><a href="/Specjalna:Losowa_strona" title="Załaduj losową stronę [x]" accesskey="x">Losowa strona</a></li><li id="n-help"><a href="https://www.mediawiki.org/wiki/Special:MyLanguage/Help:Contents" title="Tutaj możesz się dowiedzieć wielu rzeczy.">Pomoc</a></li>					</ul>
							</div>
		</div>
			<div class="portal" role="navigation" id='p-tb' aria-labelledby='p-tb-label'>
			<h3 id='p-tb-label'>Narzędzia</h3>

			<div class="body">
									<ul>
						<li id="t-whatlinkshere"><a href="/Specjalna:Linkuj%C4%85ce/Stand-up:2008-04-21" title="Pokaż listę wszystkich stron linkujących do tej strony [j]" accesskey="j">Linkujące</a></li><li id="t-recentchangeslinked"><a href="/Specjalna:Zmiany_w_linkowanych/Stand-up:2008-04-21" title="Ostatnie zmiany w stronach, do których ta strona linkuje [k]" accesskey="k">Zmiany w linkowanych</a></li><li id="t-specialpages"><a href="/Specjalna:Strony_specjalne" title="Lista wszystkich specjalnych stron [q]" accesskey="q">Strony specjalne</a></li><li id="t-print"><a href="/index.php?title=Stand-up:2008-04-21&amp;printable=yes" rel="alternate" title="Wersja do wydruku [p]" accesskey="p">Wersja do druku</a></li><li id="t-permalink"><a href="/index.php?title=Stand-up:2008-04-21&amp;oldid=6033" title="Stały link do tej wersji strony">Link do tej wersji</a></li><li id="t-info"><a href="/index.php?title=Stand-up:2008-04-21&amp;action=info" title="Więcej informacji na temat tej strony">Informacje o tej stronie</a></li>					</ul>
							</div>
		</div>
				</div>
		</div>
		<div id="footer" role="contentinfo">
							<ul id="footer-info">
											<li id="footer-info-lastmod"> Tę stronę ostatnio zmodyfikowano o 23:05, 21 kwi 2008.</li>
											<li id="footer-info-copyright">Treść udostępniana na licencji <a class="external" rel="nofollow" href="http://www.gnu.org/copyleft/fdl.html">GNU Free Documentation License 1.3 lub późniejsza</a>, jeśli nie podano inaczej.</li>
									</ul>
							<ul id="footer-places">
											<li id="footer-places-privacy"><a href="/Projekt:Zasady_zachowania_poufno%C5%9Bci" title="Projekt:Zasady zachowania poufności">Zasady zachowania poufności</a></li>
											<li id="footer-places-about"><a href="/Projekt:O_Aviary.pl_wiki" title="Projekt:O Aviary.pl wiki">O Aviary.pl wiki</a></li>
											<li id="footer-places-disclaimer"><a href="/Projekt:Informacje_prawne" title="Projekt:Informacje prawne">Informacje prawne</a></li>
									</ul>
										<ul id="footer-icons" class="noprint">
											<li id="footer-copyrightico">
							<a href="http://www.gnu.org/copyleft/fdl.html"><img src="/resources/assets/licenses/gnu-fdl.png" alt="GNU Free Documentation License 1.3 lub późniejsza" width="88" height="31" /></a>						</li>
											<li id="footer-poweredbyico">
							<a href="//www.mediawiki.org/"><img src="/resources/assets/poweredby_mediawiki_88x31.png" alt="Powered by MediaWiki" srcset="/resources/assets/poweredby_mediawiki_132x47.png 1.5x, /resources/assets/poweredby_mediawiki_176x62.png 2x" width="88" height="31" /></a>						</li>
									</ul>
						<div style="clear:both"></div>
		</div>
		<script>window.RLQ = window.RLQ || []; window.RLQ.push( function () {
mw.loader.state({"user":"ready","user.groups":"ready"});mw.loader.load(["mediawiki.toc","mediawiki.action.view.postEdit","site","mediawiki.user","mediawiki.hidpi","mediawiki.page.ready","mediawiki.searchSuggest"]);
} );</script><script>window.RLQ = window.RLQ || []; window.RLQ.push( function () {
mw.config.set({"wgBackendResponseTime":551});
} );</script>
	</body>
</html>
